臺灣高等法院刑事判決　　　　　　　 100年度上訴字第2454號
上　訴　人
即　被　告　余興唐
指定辯護人　扶助律師　洪惠平律師
上　訴　人
即　被　告　范盛豐
　　　　　　莊良玉
共　　　同
指定辯護人　扶助律師　楊閔翔律師
上　訴　人
即　被　告　謝慧雲
　　　　　　王美雪
共　　　同
指定辯護人　扶助律師　李旦律師
上列上訴人因毒品危害防制條例等案件，不服臺灣新竹地方法院
99年度訴字第32號、294號，中華民國100年6 月30日第一審判決
（起訴案號：臺灣新竹地方法院檢察署98年度偵字第9157號，暨
同署追加起訴：99年蒞追字第5 號），提起上訴，本院判決如下
：
    主  文
上訴駁回。
    事  實
一、范盛豐(1)於民國85年因違反麻醉藥品管理條例案件，經臺灣
    桃園地方法院以85年易字第949號判決判處有期徒刑7月確定
    ；(2)於86年間因詐欺、贓物案件，經臺灣新竹地方法院以86
    年度易字第294號判決分別判處有期徒刑10月、3月，應執行
    有期徒刑1年，上訴後，於86年6月16日撤回上訴確定，上開
    (1)、(2)所示之罪，經新竹地方法院以86年聲字第860 號裁定
    應執行有期徒刑1年5月，於87年01月27日縮短刑期假釋出監
    ，所餘期間付保護管束，於86年08月21日撤銷假釋，尚餘08
    月15日殘刑；(3)於88年間因違反槍砲彈藥刀械管制條例、偽
    造文書案件，經新竹地方法院以87年訴字第563 號判決分別
    判處有期徒刑2年、6月，應執行有期徒刑2年4月，其中違反
    槍砲彈藥刀械管制條例案件提起上訴，經臺灣高等法院以88
    年上訴字第1011號判決撤銷原判決關於被告違反槍砲彈藥刀
    械管制條例部分，改判有期徒刑2 年，併科罰金新臺幣10萬
    元，前開2罪經臺灣高等法院於88年8月05日以88年度聲字第
    894號裁定應執行有期徒刑2 年4月；(4)於89年間因贓物案件
    ，經臺灣苗栗地方法院以88年度易字第787 號判決判處有期
    徒刑3 月確定；(5)於89年間因恐嚇、違反懲治盜匪條例案件
    ，經臺灣苗栗地方法院以89年度訴字第287 號判決判處有期
    徒刑7月、7年，應執行有期徒刑7年5月，提起上訴後，於90
    年03月15日撤回上訴確定，(4)、(5)所示之罪，經定應執行有
    期徒刑7年8月。前開撤銷假釋後所餘有期徒刑08月15日，與
    前開各罪接續執行，於96年03月28日縮短刑期假釋出監，所
    餘期間付保護管束，於96年07月16日保護管束期滿未經撤銷
    假釋，未執行之刑以已執行論。
二、余興唐明知甲基安非他命（Methamphetamine ）係毒品危害
    防制條例第2條第2項第2 款所明定第二級毒品，不得持有、
    轉讓、販賣，甲基安非他命同時亦屬藥事法第22條規定禁藥
    ，依法不得轉讓他人，基於販賣甲基安非他命之牟利犯意，
    及轉讓禁藥甲基安非他命之犯意，而為下列行為：(一)余興唐
    以持用門號0000000000行動電話為聯繫販賣毒品工具，由張
    渝芸、林建良、謝慧雲、胡雪梅、謝長智、葉日順使用行動
    電話撥打余興唐上開電話相互聯繫後，余興唐於附表一編號
    01-1、01-2、02-1、02-2、04、05-1、05-2、06、07所示時
    間、地點販賣如附表一編號01-1、01-2、02-1、02-2、04、
    05-1、05-2、06、07（原判決漏載01-1、01-2，應補正）所
    示數量、價格之甲基安非他命予張渝芸、林建良、謝慧雲、
    胡雪梅、謝長智、葉日順。(二)余興唐以持用門號0000000000
    行動電話為聯繫轉讓禁藥甲基安非他命之工具，由謝慧雲使
    用行動電話撥打余興唐上開電話相互聯繫後，余興唐於附表
    一編號03-1所示時間、地點無償轉讓如附表一編號03-1所示
    數量之甲基安非他命予謝慧雲。
三、范盛豐明知甲基安非他命（Methamphetamine ）係毒品危害
    防制條例第2條第2項第2 款所明定第二級毒品，不得持有、
    販賣，竟基於販賣甲基安非他命牟利犯意，以持用門號0000
    000000行動電話為聯繫販賣毒品之工具，由林建良、謝慧雲
    、蘇秀英使用行動電話撥打范盛豐上開電話相互聯繫後，范
    盛豐於附表二編號所示之時間、地點販賣如各編號所示數量
    、價格之甲基安非他命予林建良、謝慧雲、蘇秀英。
四、謝慧雲、莊良玉均明知甲基安非他命（Methamphetamine ）
    係毒品危害防制條例第2條第2項第2 款所明定第二級毒品，
    不得持有、販賣，竟基於販賣甲基安非他命牟利之犯意，而
    為下列行為：(一)謝慧雲以所持用門號0000000000行動電話為
    聯繫販賣毒品之工具，由胡雪梅、卓元彬、陳冠群使用行動
    電話撥打謝慧雲上開電話相互聯繫後，謝慧雲於附表三編號
    01-1、02、04所示時間、地點販賣如附表三編號01-1、02、
    04所示數量、價格甲基安非他命予胡雪梅、卓元彬、陳冠群
    。(二)謝慧雲與莊良玉基於販賣甲基安非他命牟利之犯意聯絡
    ，謝慧雲以持用門號0000000000行動電話為聯繫販賣毒品之
    工具，卓元彬使用行動電話撥打謝慧雲上開電話相互聯繫後
    ，由莊良玉於附表四所示時間、地點交付如附表四所示數量
    、價格之甲基安非他命予卓元彬，莊良玉當場向卓元彬收取
    1 千元，以此方式共同販賣甲基安非他命予卓元彬。王美雪
    明知甲基安非他命（Methamphetamine ）係毒品危害防制條
    例第2條第2項第2 款所明定第二級毒品，不得持有、販賣，
    基於販賣甲基安非他命牟利之犯意，以所持用門號00000000
    00行動電話為聯繫販賣毒品之工具，由卓元彬、胡秀琴使用
    行動電話撥打王美雪上開電話相互聯繫後，王美雪於附表五
    編號01-1、01-2、03所示之時間、地點，販賣如附表五編號
    01-1、01-2、03所示數量、價格之甲基安非他命予卓元彬、
    胡秀琴。
五、嗣(1)為警持原審法院核發搜索票，於98年12月10日在余興唐
    、謝慧雲位於新竹縣湖口鄉○○路43巷7號5樓內，扣得余興
    唐持有之電子磅秤1台、ZIKOM廠牌（Z-520）行動電話2支（
    含門號0000000000、0000000000SIM卡各1枚）、分裝袋15個
    及謝慧雲持用之摩托羅拉廠牌行動電話1支（含門號0000000
    000SIM卡1 枚）；(2)為警於98年12月10日在范盛豐位在新竹
    縣湖口鄉○○街22巷20號，因另案緝獲范盛豐，並經范盛豐
    同意搜索，在上址2 樓房間內查扣范盛豐所持用LG廠牌行動
    電話2支（含門號0000000000、0000000000 SIM卡各1枚、其
    中門號0000000000行動電話不含電池）；(3)為警持拘票於98
    年12月10日，在新竹縣湖口鄉○○路43巷07號前，扣得莊良
    玉所持用Sony Ericsson廠牌行動電話1支（含門號00000000
    00SIM卡1枚）；(4)為警持原審法院核發搜索票，於98年12月
    10日，在同案被告高嶺文位在新竹縣湖口鄉○○路○段138巷
    11弄06號住處內，扣得王美雪持用之Nokia廠牌行動電話1支
    （含門號0000000000SIM卡1枚）、高嶺文所持用之Sony Eri
    csson廠牌行動電話1支（含門號0000000000SIM卡1枚）；(5)
    為警持拘票於98年12月10日，在鄧仁弘位在新竹縣新豐鄉○
    ○村○○街88巷4弄6號住處內，扣得鄧仁弘持用之行動電話
    1支（含門號0000000000 SIM卡1枚）；(6)為警持拘票於98年
    12月10日，在新竹市○○路○○路口，扣得卓元彬使用Sony
    Ericsson廠牌行動電話1支（含門號0000000000 SIM卡1枚）
    ，並持臺灣新竹地方法院檢察署檢察官所核發拘票，將余興
    唐、范盛豐、謝慧雲、莊良玉、王美雪，及高嶺文、鄧仁弘
    、卓元彬等人拘提到案，循線查獲上情。
六、案經新竹市警察局移送臺灣新竹地方法院檢察署檢察官偵查
    起訴。
    理  由
甲、程序部分：
壹、有關起訴內容更正、追加部分：
一、公訴人就起訴書所載：(一)被告余興唐於起訴書所記載時間、
    地點販賣如起訴書所記載交易數量、代價第二級毒品安非他
    命予張渝芸、林建良、共同被告謝慧雲、胡雪梅、謝長智、
    葉日順之時間、地點、交易數量、交易價格、次數；(二)被告
    范盛豐於起訴書所記載時間、地點販賣如起訴書所記載交易
    數量、代價第二級毒品安非他命予共同被告謝慧雲、蘇秀英
    之時間、交易數量、價格、次數；(三)被告謝慧雲於起訴書所
    記載時間、地點販賣如起訴書所記載交易數量、代價第二級
    毒品安非他命予胡雪梅、卓元彬、鄧仁弘、陳冠群之時間、
    地點、次數；(四)被告王美雪於起訴書所記載時間、地點販賣
    如起訴書所記載交易數量、代價第二級毒品安非他命予卓元
    彬交易時間、交易價格、次數；公訴人以99年11月04日補充
    理由書及於原審法院99年12月21日準備程序中，補正確定之
    時間、次數、地點為如原審法院整理附表二、附表三、附表
    四、附表六所示內容，有公訴人起訴書、99年11月04日補充
    理由書（原審卷三第47至51頁，原審附表編號計一至九，因
    部分被告並未上訴，經本院調整為本院後附之附表編號）、
    原審99年12月21日準備程序筆錄（同上卷第103至116頁）、
    原審法院整理附表二、附表三、附表四、附表六（同上卷11
    6-2、116-3、116-4、137-1頁）在卷可憑，基於檢察官一體
    原則，自應准許。
二、公訴人起訴被告謝慧雲與莊良玉於98年10月間某日，由被告
    謝慧雲以門號0000000000行動電話為聯絡工具，與卓元彬聯
    繫交易地點為湖口營區附近某處，再由被告莊良玉（以門號
    0000000000行動電話為聯絡工具）送交第二級毒品甲基安非
    他命與卓元彬並向卓元彬收取價金，被告謝慧雲、莊良玉共
    同以此方式，販賣1小包（重量不詳）、代價為1,000元第二
    級毒品安非他命與卓元彬施用，嗣於99年11月04日、100年4
    月18日更正交易時間、地點為於98年11月18日下午04時許、
    在新竹縣湖口鄉波羅村雀巢汽車旅館附近某全家便利商店前
    ，有起訴書、補充理由書（原審卷三第47-51頁、卷五第91-
    13頁）在卷可稽，基於檢查一體原則，應為准許。
三、按於第一審辯論終結前，得就與本案相牽連之犯罪或本罪之
    誣告罪，追加起訴，刑事訴訟法第265條第1項，定有明文。
    公訴人於99年11月14日就被告范盛豐相牽連案件即被告范盛
    豐(1)於98年12月4 日在范盛豐位於新竹縣湖口鄉○○路○段
    197號住處，以門號0000000000、0000000000 行動電話為聯
    絡工具，販賣0.1公克、代價為500元安非他命予林建良(2)98
    年12月8日在范盛豐位於新竹縣湖口鄉○○路○段197號住處
    ，以門號為0000000000、0000000000號行動電話為聯絡工具
    ，代價為由林建良儲值350 元至范盛豐之遊戲帳號內方式，
    販賣0.2 公克安非他命予林建良；(3)就被告謝慧雲相牽連案
    件，即被告謝慧雲於98年11月05日，在謝慧雲位於新竹縣湖
    口營區附近之居處，以門號為0000000000號行動電話為聯絡
    工具，販賣1小包（重量不詳）、代價為1,000元安非他命予
    胡雪梅之犯罪事實起訴，依前揭規定，自當准許。
貳、證據能力之說明：
一、被告余興唐辯護人於原審時為被告利益主張證人張渝芸、林
    建良、胡雪梅、謝長智、葉日順、共同被告謝慧雲於警詢、
    偵查中證述，並無證據能力；被告范盛豐之辯護人於原審及
    本院為被告范盛豐利益主張證人林建良、蘇秀英、共同被告
    謝慧雲於警詢、偵查中證述，並無證據能力；被告謝慧雲之
    辯護人於原審及本院為被告利益主張證人胡雪梅、卓元彬、
    陳冠群、共同被告黃信智、余興唐、范盛豐、莊良玉、王美
    雪於警詢、偵查中證述，並無證據能力；被告王美雪辯護人
    於原審及本院為被告利益主張證人卓元彬、胡秀琴於警詢、
    偵查中證述，並無證據能力；被告莊良玉辯護人於本院主張
    證人卓元彬於警詢、偵查中證述，並無證據能力。經查：
(一)按被告以外之人於審判外之言詞或書面陳述，除法律有規定
    者外，不得作為證據，刑事訴訟法第159條第1項定有明文。
    證人張渝芸、林建良、胡雪梅、謝長智、葉日順、胡秀琴、
    蘇秀英、卓元彬及陳冠群，渠等於警詢中證述，均為審判外
    之言詞陳述，亦無刑事訴訟法第159條之2具有較可信之特別
    情況，故均無證據能力。
(二)刑事審判上之共同被告，係為訴訟經濟等原因，由檢察官或
    自訴人合併或追加起訴，或由法院合併審判所形成，其間各
    別被告及犯罪事實仍獨立存在。故共同被告對於其他共同被
    告之案件而言，為被告以外之第三人，本質上屬於證人，為
    確保被告對證人之詰問權，證人於審判中，應依法定程序，
    到場具結陳述，並接受被告詰問，其陳述始得作為認定被告
    犯罪事實之判斷依據（最高法院93年臺上字第5726號判決）
    。故被告謝慧雲、王美雪同為本案被告，然公訴人援引共同
    被告謝慧雲於警詢所為之陳述為被告余興唐、范盛豐犯行之
    證據，就被告余興唐、范盛豐而言，共同被告謝慧雲之陳述
    ，無異屬「被告以外之人」之陳述。共同被告謝慧雲陳述亦
    不具備刑事訴訟法第159條之2、第159條之3、第159條之4所
    定例外具有證據能力之情形，依前揭規定，證人即共同被告
    謝慧雲於警詢中之陳述，無證據能力。公訴人並未援引共同
    被告余興唐、范盛豐、莊良玉、王美雪於警詢陳述，為被告
    謝慧雲犯行之證據，而共同被告余興唐、范盛豐、莊良玉、
    王美雪就其於警詢中陳述，亦未爭執證據能力，則共同被告
    余興唐、范盛豐、莊良玉、王美雪於警詢陳述，應具有證據
    能力。
(三)次按刑事訴訟法第159條之1第2 項所規定「被告以外之人於
    偵查中向檢察官所為之陳述，除顯有不可信之情況者外，得
    為證據」，乃現行法對於傳聞法則之例外所建構之證據容許
    範圍之一，依其文義及立法意旨，尚無由限縮解釋為檢察官
    於訊問被告以外之人（含共同被告、共犯、被害人、證人等
    ）之程序，須經給予被告或其辯護人對該被告以外之人行使
    反對詰問權之機會者，其陳述始有證據能力之可言。所謂顯
    有不可信之情況，應審酌被告以外之人於陳述時之外在環境
    及情況，例如陳述時心理狀況、有無受到外力干擾等，以為
    判斷之依據。偵查中檢察官訊問證人，旨在蒐集被告之犯罪
    證據，以確認被告嫌疑之有無及內容，與審判中透過當事人
    之攻防，經由詰問程序調查證人以認定事實性質及目的有別
    。偵查中辯護人僅有在場權及陳述意見權，並無詰問證人之
    權利，此觀刑事訴訟法第245條第2項前段規定甚明。又同法
    第248條第1項係規定檢察官「訊問證人時，如被告在場者，
    被告得親自詰問」，故祇要被告在場而未經檢察官任意禁止
    者，即屬已賦予其得詰問證人之機會，被告是否親自詰問，
    在所不問；同條第二項前段規定「預料證人於審判時不能訊
    問者，應命被告在場」，就訊問證人時應否命被告在場，則
    委之於檢察官之判斷。凡此，均尚難謂係檢察官訊問證人之
    程序必須傳喚被告使其得以在場之規定。故偵查中檢察官訊
    問證人，雖未經被告親自詰問，或因被告不在場而未給予其
    詰問之機會者，該證人所為之陳述，並非所謂之「顯有不可
    信之情況」，而得據以排除其證據能力。經查：
  1.證人張渝芸、林建良、胡雪梅、謝長智、葉日順、胡秀琴、
    蘇秀英、卓元彬、陳冠群於偵查中向檢察官所為之陳述，已
    依法具結，並無顯有不可信之情況，另證人林建良於原審時
    表示其於偵查中所述與偵查筆錄記載不符部分，經法院當庭
    勘驗結果為：偵查筆錄記載內容與證人林建良於偵查庭所述
    相符，亦有法院勘驗筆錄（原審99訴32卷五第59頁）可憑，
    且除證人陳冠群，經被告謝慧雲原審辯護人捨棄傳喚作證外
    （原審99訴32卷三第112 頁），林建良等人均經原審或本院
    先後交互詰問在卷，依前揭說明，前開證人於偵查中證述，
    有證據能力。
  2.共同被告謝慧雲、莊良玉、王美雪於偵查中向檢察官所為之
    證述，已依法具結，並無顯有不可信之情況，依前揭說明，
    前開證人於偵查中證述，均有證據能力。
二、又按通訊監察錄音之譯文，僅屬依據監聽錄音結果予以翻譯
    之文字，固具文書證據之外觀，但實際上仍應認監聽所得之
    錄音帶或光碟，始屬調查犯罪所得之證物，此乃刑事訴訟法
    第165條之1第2 項所稱之證物，如其蒐證程序合法，並經合
    法調查，自具證據能力，故檢察官如提出通訊監察錄音之譯
    文為其證據方法，實乃以其監聽所得之錄音帶或光碟，為調
    查犯罪所得之證物，法院本應依刑事訴訟法第165條之1所列
    之方法調查，以判斷該錄音帶或光碟是否與通訊監察錄音之
    譯文相符，而監聽錄音製作之譯文，雖通常為偵查犯罪機關
    單方面製作，然若被告或訴訟關係人對其真實性並無爭執，
    經法院於審判期日提示譯文供當事人辨認、表示意見並為辯
    論者，程序自屬適法（最高法院95年台上字第295 號、94年
    度台上字第4665號判決）。本件對於被告等使用門號行動電
    話施以通訊監察，事前已依法核發通訊監察書，有原審法院
    核發通訊監察書（原審卷三第171至181頁）可參，程序未見
    違法情事，又法院依監聽錄音所製作之監聽譯文，經提示予
    公訴人、被告、辯護人等，其對於譯文之內容真實性並無爭
    執，依上，本案卷內相關監聽譯文應有證據能力。
三、其餘本判決下列所引用之被告以外之人於審判外之陳述，屬
    傳聞證據部分，檢察官、辯護人、被告等於法院準備、審理
    程序中均表示沒有意見。法院審酌上開證據資料製作時情況
    ，尚無違法不當及證明力明顯過低之瑕疵，亦認為以之作為
    證據應屬適當，揆諸前開規定，依刑事訴訟法第159條之5之
    規定，認前揭證據資料均有證據能力。
乙、實體部分：
一、被告五人答辯如下：
(一)訊據上訴人即被告（下稱被告）余興唐，就上開犯罪事實，
    業已坦承不諱，惟於原審時(1)就附表一編號03-1轉讓禁藥甲
    基安非他命犯行於偵查、原審時坦承不諱；(2)並坦認有於附
    表一編號01-1、01-2、02-1、02-2、04、05-1、05-2、06、
    07所示時間、地點交付如附表一上開編號所示數量甲基安非
    他命予張渝芸、林建良、謝慧雲、胡雪梅、謝長智、謝日順
    ，惟矢口否認有販賣第二級毒品甲基安非他命之犯行，辯稱
    ：附表一編號02-1部分係與林建良合資購買，編號02-2
    部分係與林建良一起施用，編號04部分係與共同被告謝慧
    雲合資購買，編號06部分係與謝長智合資購買，編號07
    部分初辯稱沒有販賣、沒有換取，當時伊與藥頭在一起，葉
    日順打電話來，是葉日順跟藥頭換取，嗣改稱：伊有向葉日
    順拿勞力士手錶，欠葉日順5 千元，後來還葉日順一部分，
    尚欠1千元，就用伊向藥頭拿1千元的安非他命，抵前開欠款
    等語。
(二)訊據上訴人即被告（下稱被告）范盛豐，矢口否認上開販賣
    毒品甲基安非他命犯行，並辯稱證人在地檢、地院所述均非
    實在云云。惟於原審時坦認有於附表二編號01-1、02-2所示
    時間、地點交付附表二編號01-1、02-2所示數量之甲基安非
    他命予林建良、謝慧雲，惟矢口否認有販賣如附表二各編號
    所示之第二級毒品甲基安非他命犯行，先後辯稱：附表二
    編號01-1部分係伊與林建良合資購買，編號01-2部分，係
    伊與林建良都有玩星城網路遊戲，玩星城遊戲裡面有銀行，
    可以過分數，而林建良用掉伊的遊戲點數，所以他才儲值還
    伊，編號02-1、02-3部分，沒有交付甲基安非他命予共同
    被告謝慧雲、編號02-2部分，係與共同被告謝慧雲合資購買
    ，編號03部分，初稱沒有販賣甲基安非他命給蘇秀英，是
    蘇秀英打電話給伊，要伊幫她找甲基安非他命，找到之後，
    就以3千元重量1公克幫她拿，後來有送到她住處，當日確實
    有自蘇秀英手中拿到3 千元，後改稱：沒有販賣，沒有交付
    等語。
(三)訊據上訴人即被告（下稱被告）謝慧雲，矢口否認有販賣毒
    品犯行，惟原審時坦認有附表三編號02、04所示時間、地點
    交付如附表三編號02、04所示數量、價格之甲基安非他命予
    卓元彬、陳冠群，並各收取1 千元，及有於附表四所示時間
    、地點，透過共同莊良玉將附表四所示數量、價格甲基安非
    他命交付給卓元彬，並收取1 千元等情，但矢口否認有販賣
    如附表三編號01-1、02、04所示之第二級毒品甲基安非他命
    及與共同被告莊良玉共同販賣附表四所示之第二級毒品甲基
    安非他命之犯行，辯稱：附表三編號01-1部分，其沒販賣
    也沒有交付，編號02部分，其只是把手邊的甲基安非他命
    原價轉讓予卓元彬，編號04部分，其有自陳冠群處收到1
    千元，陳冠群說他心情不好，就將手邊有的給他，附表四
    部分，係卓元彬打電話給其，說他工作很累，問有沒有辦法
    ，因為跟人家拿的都是其先幫他墊，當然要給其錢，也沒有
    說要賺他錢。因為共同被告莊良玉從千禧路的家剛好要出門
    ，其身體不舒服，就順便請共同被告莊良玉拿給卓元彬，其
    跟共同被告莊良玉講說卓元彬欠其錢，卓元彬會拿1 千塊給
    她等語。
(四)訊據上訴人即被告（下稱被告）莊良玉，雖矢口否認有上開
    共同販賣毒品犯行，惟伊有於上開時地，與共同被告謝慧雲
    於附表四所示時間地點，共同販賣第二級毒品甲基安非他命
    犯行，先後於偵查、原審準備程序時坦承不諱，雖於原審時
    改稱；那一天伊急著要出門，共同被告謝慧雲拿給伊的時候
    ，伊沒有問她，就走了，伊當時不知道裡面是什麼，當天回
    家伊將錢交給共同被告謝慧雲時，有問她裡面是什麼等語。
(五)訊據上訴人即被告（下稱被告）王美雪，矢口否認有販賣毒
    品犯行，惟於原審坦認有於附表五編號01-1、01-2所示時間
    ，交付附表五編號01-1、01-2所示數量之甲基安非他命予卓
    元彬，並向卓元彬各收取1 千元，但矢口否認有販賣附表五
    編號01-1、01-2、03所示第二級毒品甲基安非他命犯罪行為
    ，先後辯稱：附表五編號01-1部分，交付地點是在湖口營
    區旁邊的全家便利商店外面門口，是卓元彬開車載伊去湖口
    營區附近幫他調甲基安非他命，編號01-2部分，交付地點
    是在新湖國中過去的某一家便利超商外面，也是卓元彬請伊
    幫他調甲基安非他命，並非販賣，編號03部分，伊沒交付
    也沒有販賣等語。
二、經查：
(一)被告余興唐部分：
    1.被告余興唐與張渝芸互為聯繫後，被告於附表一編號01-1
      、01-2所示時間、地點販賣如附表一編號01-1、01-2所示
      數量、價格之甲基安非他命予張渝芸之事實，有下列事證
      可資為證：
    (1)證人張渝芸於偵查、原審時證述：伊有向被告余興唐買過
      安非他命，張慧馨跟伊說被告余興唐有在賣，有一次時間
      在97年年中，伊拿1千元重量約0.2公克，另外一次再隔1
      個禮拜左右，拿2千元重量0.4公克，2 次都是一手交錢，
      一手交貨，都是拿現金。伊都用電話跟余興唐聯繫，被告
      是騎機車送到伊位於民新街188 號住家附近，伊再去跟他
      拿等語（98偵9157卷三偵查卷728至729頁、858至859頁、
      原審99訴32卷五第123至124頁、126至127頁）。
    (2)被告於原審時亦坦認有於附表一編號01-1、01-2所示時間
      地點，交付所示數量、價格甲基安非他命予張渝芸，並有
      法院核發搜索票、新竹市刑警大隊搜索、扣押筆錄、扣押
      物品目錄表（98偵9157卷一偵查卷42至45頁）、扣案被告
      余興唐持用之ZIKOM廠牌門號0000000000 行動電話可佐。
      綜上，被告余興唐前開販賣甲基安非他命予張渝芸犯行，
      洵堪認定。
    (3)證人張渝芸雖於原審時改證稱97年中係與被告余興唐合資
      購買、要被告余興唐幫伊找安非他命等語。然伊於原審復
      證述：安非他命是被告余興唐拿給伊，一手交錢，一手交
      貨，伊沒見過余興唐所找的那個人，也不知道被告余興唐
      去找哪個人等語以觀，足見證人張渝芸與被告余興唐交易
      方式，與所稱合資購買顯然有異。證人張渝芸於原審證述
      時改稱為合資模式，應係護被告之詞，無從採信。證人
      前開證述內容，尚不足為被告余興唐有利之認定。
    2.被告余興唐以所持用門號0000000000行動電話為聯繫販賣
      毒品之工具，由林建良、謝慧雲、胡雪梅、謝長智、葉日
      順使用行動電話撥打余興唐上開電話相互聯繫後，被告於
      附表一編號02-1、02-2、04、05-1、05-2、06、07所示之
      時間、地點販賣附表一編號02-1、02-2、 04、05-1、05-
      2 、06、07所示數量、價格甲基安非他命予林建良、謝慧
      雲、胡雪梅、謝長智、葉日順事實，有下列事證可證：
    (1)證人林建良於偵查中證述：伊有向被告余興唐買過安非他
      命，於98年7、8月開始，買到去年12月，1千元可以買0.2
      公克的安非他命，伊有時候跟他拿1千元0.2公克的安非他
      命，有時候買5百元0.1公克的安非他命，伊都是去他位於
      湖口要往長安那邊的住處跟他買。附表一編號02-1所示通
      訊監察譯文通話內容，被告余興唐是說沒有1 千元不要跟
      他買安非他命，那一次稍晚伊有用1 千元跟他買安非他命
      ，也是去他家拿，伊都是拿現金給他，他拿包好的安非他
      命給伊。附表一編號02-2所示通訊監察譯文通話內容，被
      告余興唐叫伊幫他弄易付卡，他就拿安非他命給伊，可是
      那一次伊沒有幫他弄到易付卡，伊直接用1 千元跟他買安
      非他命，安非他命叫粗的等語（98偵9157卷三偵查卷 749
      至750頁）。
    (2)證人即共同被告謝慧雲於偵查中證述：人家要拿毒品，伊
      也會找被告余興唐拿，次數有十幾次。有時候他拿來伊千
      禧路的住處，或是伊去他位於湖口工業區的住處拿，價錢
      也是1包1千元。但是如果是伊要拿的話，伊會叫他算便宜
      一點，也就是1 公克2千5百元等語（98偵9157卷二偵查卷
      494至495頁）。
    (3)證人胡雪梅於偵查、原審時證述：伊曾經向被告余興唐購
      買2次安非他命，於98年7月間在共同被告謝慧雲之前租的
      矮房子裡，伊問小阿姨即共同被告謝慧雲有沒有安非他命
      ，小阿姨說沒有，所以叫伊問被告余興唐有沒有，伊直接
      打電話給被告余興唐，被告余興唐就過來共同被告謝慧雲
      租屋處，伊向被告余興唐買安非他命，1千元1小包，一手
      交錢，一手交貨。第2次是在98年8月某日在上開矮房子，
      向被告余興唐買安非他命，也是1千元1小包，也是因為共
      同被告謝慧雲沒有安非他命，所以她還是叫伊打電話問余
      興唐，所以伊跟余興唐買。伊都利用上班休息時間前往，
      因為伊上班地點騎車至共同被告謝慧雲租屋處只要5 分鐘
      等語（98偵9157卷二偵查卷466頁、509頁，原審99訴32卷
      四第195背面至197頁、200頁至202頁）。
    (4)證人謝長智於偵查中證述：伊於98年11月開始跟被告余興
      唐買過2次安非他命，每次都是向他買1千元，數量不詳，
      但可以吸食5、6口。伊都是打電話與被告余興唐聯絡，伊
      打電話跟他說要買安非他命1 張，他就會拿安非他命到伊
      家給伊，伊再給他1 千元。附表一編號06所示即98年11月
      27日11時45分通訊監察譯文通話內容，電話中跟被告余興
      唐說拿1張過來，是伊叫被告余興唐拿1千元的安非他命過
      來賣伊，被告余興唐後來在中午有拿安非他命來賣伊，價
      格1千元，伊有拿給他，數量1小包，伊因耳聞可以向被告
      余興唐買安非他命，而且他蠻大膽在賣等語（98偵9157卷
      三偵查卷795至796頁）。
    (5)證人葉日順於偵查、原審證述：被告余興唐到伊信義村的
      家，看到伊放在房間的勞力士手錶，他很喜歡，後來伊就
      將手錶以5千多元賣他，一開始被告余興唐有先還伊4千元
      ，後來還欠餘款1 千元，1、2個禮拜後，伊打電話跟被告
      余興唐要錢，被告余興唐不夠錢，說要找伊講話，被告余
      興唐於98年12月8日晚上9點多就到伊信義村的住家，他說
      沒有錢，接著被告余興唐說可不可以用安非他命擋，被告
      余興唐就給伊1 包的量，抵一千塊，接著伊就收下安非他
      命，附表二編號07所示通訊監察譯文通話內容就是講手錶
      的錢要用安非他命擋的事情，被告余興唐交給伊安非他命
      是在伊信義村的住處等語（98偵9157卷三偵查卷701至702
      頁，原審99訴32卷五第61至64頁）。
    (6)證人林建良、共同被告謝慧雲、證人謝長智、葉日順證述
      前開交易過程，核與附表一編號02-1、02-2、04、06、07
      所示通訊監察譯文內容相符，編號05-1、05-2部分，證人
      胡雪梅前後證述一致，渠等前開證述內榕，應與事實相符
      ，而堪採信，並有原審法院核發搜索票、新竹市刑警大隊
      搜索、扣押筆錄、扣押物品目錄表（98偵9157卷一偵查卷
      43頁至45頁）、扣案被告余興唐持用ZIKOM廠牌門號00000
      00000行動電話1支在卷可佐。綜上事證，被告余興唐前開
      販賣甲基安非他命予林建良、謝慧雲、胡雪梅、謝長智、
      葉日順犯行，彰彰明甚，均堪認定。
    (7)證人林建良於原審證稱：係與被告余興唐合資購買，一人
      出一半，偵查中有說是合資購買，偵查筆錄沒有記載等語
      。惟經原審法院當庭勘驗證人林建良於99年01月13日偵訊
      光碟，與卷附偵查筆錄相符，證人於偵訊過程中，未提及
      與被告余興唐合資購買的情節，有勘驗筆錄（原審99訴32
      卷五第59頁）在卷可憑，且依相關附表一編號02-1、02-2
      所示通訊監察譯文內容所示，亦均未提及合資一節，足見
      證人前開證述，顯為護被告之詞，無足採信。
    (8)證人即共同被告謝慧雲於原審證述：伊與被告余興唐有附
      表一編號04所示通訊監察譯文內容，也有碰面，因為伊覺
      得東西太少，沒有拿給伊等語，證人謝長智於原審證述：
      伊與被告余興唐有附表一編號06所示通訊監察譯文內容，
      沒有碰面等語，然查，共同被告謝慧雲、證人謝長智前開
      證述內容，除與被告余興唐於原審自承就有於附表一編號
      04、06所示時間、地點交付如附表一編號04、06所示數量
      之甲基安非他命予買受人陳述相佐外，亦與通訊監察譯文
      內容有異，足見共同被告謝慧雲、證人謝長智前開證述，
      應屬虛妄，而無足採。
    (9)證人謝長智於原審證述98年偵字第9157號卷三第915頁第3
      則、第916頁第2則監聽譯文，是伊跟被告余興唐間通聯，
      是在講毒品，伊那時候從台北回來，伊就問被告余興唐可
      以幫伊拿到安非他命，他有問伊要多少，伊說要一千元，
      後來好像沒有見面，因為伊沒有時間，伊就回五股。偵查
      中所述內容，伊已經忘記，如果有拿的話，應該是與被告
      余興唐合資等語。但依相關如附表一編號06所示通訊監察
      譯文內容所示，顯然係證人要向被告余興唐購買1張即1千
      元安非他命，被告余興唐於電話中表示與證人談妥要前往
      證人所在之處，均未提及合資一節，足見證人謝長智前開
      證述應屬不實，而無足採。況被告於本院審理時，就上開
      販賣犯行均已坦認在卷，是被告上開犯行，應堪認定。
    3.被告余興唐以其所持用門號0000000000號行動電話為聯繫
      轉讓毒品工具，與共同被告謝慧雲相互聯繫後，被告余興
      唐於如附表一編號03-1所示時間地點，無償轉讓所示數量
      之甲基安非他命予共同被告謝慧雲事實，業據被告余興唐
      於偵查、原審準備、審理時自白在卷，並有下列事證可資
      為證：
    (1)證人即共同被告謝慧雲於原審證述：附表一編號03-1所示
      通訊監察譯文內，是伊與被告余興唐的對話內容，通話後
      01小時被告余興唐有交付安非他命給伊，對於被告余興唐
      於偵查中稱，此次是他請伊安非他命，伊沒有意見等語（
      原審99訴32卷四第129頁）。
    (2)依附表一編號03-1所示通訊監察譯文內容，證人與被告於
      前開通話內容中，雖有提及證人謝慧雲要被告余興唐再給
      一點安非他命，惟未提及交易金錢之事，且依該監察內容
      ，在2 人該則通話前，被告余興唐應已有交付安非他命給
      證人謝慧雲，惟證人謝慧雲於分裝時，未妥適分裝，再打
      電話跟被告余興唐拿取安非他命，則此次通話內容後，證
      人謝慧雲向被告余興唐拿取之安非他命是否涉及金錢交易
      ，即有可疑。在無其他證據可證明此交付安非他命有交付
      金錢情況，被告辯稱此次是無償請證人謝慧雲安非他命，
      應屬可採。是認被告上開自白內容，應與事實相符，堪予
      採信。並有原審法院核發搜索票、新竹市刑警大隊搜索、
      扣押筆錄、扣押物品目錄表（98偵9157卷一偵查卷42至45
      頁）、扣案被告余興唐持用ZIKOM 廠牌門號0000000000行
      動電話在卷可佐。被告余興唐於附表一編號03-1所示時間
      地點無償轉讓所示數量之甲基安非他命予共同被告謝慧雲
      ，足資認定。
    (3)證人即共同被告謝慧雲雖於原審證述：該次係屬合資，惟
      依附表一編號03-1所示通訊監察譯文內容以觀，於二人通
      話過程中，全然未提及合資字義，其前開證述內容，亦無
      足採，況被告於本院亦坦認此項犯行，是被告轉讓犯行，
      洵堪認定。
(二)被告范盛豐部分：
    被告范盛豐以所持用門號0000000000號行動電話為聯繫販賣
    毒品之工具，由林建良、謝慧雲、蘇秀英使用行動電話撥打
    范盛豐上開電話相互聯繫後，被告范盛豐於附表二編號01-1
    、01-2、02-1、02-2、02-3、03所示時間、地點販賣如附表
    二編號01-1、01-2、02-1、02-2、02-3、03所示數量、金額
    之甲基安非他命予林建良、謝慧雲、蘇秀英之事實，有下列
    事證可資為證：
    1.證人林建良於偵查中證述：伊經朋友介紹認識被告范盛豐
      ，於98年8、9月開始向范盛豐買過安非他命10次左右，數
      量0.1或0.2公克，價格是0.1公克5 百元，0. 2公克1千元
      ，有幾次是買0.1公克5百元，有幾次是買0.2公克1千元，
      伊要買的話，就打手機給他。地點都是都是伊去他位於湖
      口營區附近的住處跟他買，伊拿現金給他，他拿已經包好
      的安非他命給伊。附表二編號01-1所示通訊監察譯文內容
      ，伊當時傳簡訊給被告范盛豐，伊當天要跟拿5 百元的安
      非他命，伊在當天稍晚有去他位於湖口營區附近的2 樓住
      處，向他買5百元0.1公克的安非他命。附表二編號01-2所
      示通訊監察譯文內容，是伊儲值到被告范盛豐的遊戲帳號
      裡面，當作買安非他命費用，儲值1次是350元，被告范盛
      豐的意思是說他賣0.2公克1千元的安非他命給伊，伊後來
      只儲值350 元到他的遊戲帳號裡，剩下部分是他請的等語
      （98貞9157卷三偵查卷748至749頁）。
    2.證人即共同被告謝慧雲於偵查、原審時證述：范盛豐欠
      錢時，他有東西就會打電話給伊，說他那邊有東西，伊這
      邊有沒有人要。接著伊會過去他位於勝利路的住處跟他拿
      ，次數約有4、5次，賣得的錢有時候會交給他現金，或是
      幫他買網路遊戲的點數。朋友要找安非他命時伊沒有就會
      找被告范盛豐，他有，伊就會跟他拿。附表二編號02-1
      所示通訊監察譯文內是伊與被告范盛豐的對話內容，此通
      電話是伊要跟被告范盛豐拿安非他命。伊那時候身上只有
      1千5百元，所以伊拿了1千5百元的安非他命，至於重量我
      不曉得，而1千5百元安非他命的量，伊大概看一下就知道
      。交付地點是在被告范盛豐家樓下，是在湖口勝利路營區
      附近。如附表二編號02-2即98年偵字第9157號卷一第78
      頁第3、4則監聽譯這兩通是伊跟被告范盛豐的通話，內容
      在講伊要調東西，打電話問被告范盛豐，有沒有東西可以
      拿，就是拿安非他命，應該是他要用的量轉給伊。這件是
      買1千元的安非他命，重量不曉得，1 小包，1千元是伊幫
      被告范盛豐儲值星城網路遊戲的點數，伊到被告范盛豐湖
      口勝利路住處拿安非他命。
    3.證人蘇秀英於偵查證述：伊於98年在湖口打牌時認識被告
      范盛豐，98年11月左右伊跟他拿過4次安非他命，前3次約
      2千、2千5百元左右，最後1次他跟伊收3千元，第1次跟最
      後1 次被告范盛豐送到伊當時在新竹市○○路○段207號居
      處給伊。伊於98年11月26日下午2時8分打電話給被告范盛
      豐說，晚上1克2 千的，拿1克過來，他說會弄弄看，不然
      就要2千5的，伊說2千5的也沒關係，多5 百而已，這個通
      聯譯文，是伊最後跟被告買安非他命，後來他隔2 天拿安
      非他命到伊位於新竹市○○路○ 段居處給伊，伊當時本來
      要給他2千5百元，但是他說要收3千，所以伊就給他3千元
      等語（98貞9157卷三偵查卷770至771頁）。
    4.證人林建良、共同被告謝慧雲、證人蘇秀英證述前開交易
      過程，核與附表二編號01-1、01-2、02-1、02-2、02-3、
      03所示通訊監察譯文內容相符。佐以被告范盛豐亦於原審
      時自承：確實有於附表二編號01-1所載時間即98年12月
      4日晚上9時到10時間將安非他命放在香煙盒內，擺在伊停
      放在新竹縣湖口鄉○○街22號巷內機車坐墊下面置物箱內
      ，交付給證人林建良，但伊不知道他是何時拿走，另於98
      年12月8日證人林建良確實有儲值350元到伊的星城網路遊
      戲帳號等語（99訴32卷六第32頁背面、33頁）確實有於
      附表二編號03所示時間地點交付1公克價值3千元安非他命
      予證人蘇秀英並收取3 千元等語（99訴32卷三第135至136
      頁），並有新竹市刑警大隊搜索、扣押筆錄、扣押物品目
      錄表（98偵9157卷一偵查卷177至179頁）、扣案被告范盛
      豐持用門號0000000000行動電話可佐。從而，被告范盛豐
      以所持用LG廠牌門號0000000000行動電話為聯繫販賣毒品
      工具，由證人林建良、共同被告謝慧雲、證人蘇秀英使用
      行動電話撥打范盛豐上開電話相互聯繫後，於附表二編號
      所示時間、地點販賣如各編號所示數量、價額之甲基安非
      他命予證人林建良、共同被告謝慧雲、證人蘇秀英之事實
      ，洵堪認定。
    5.證人林建良於原審證述：98年偵9157卷三偵卷734頁第2
      至7則及735頁第7、8則通訊監察譯文，是伊跟被告范盛豐
      的對話，通話內容是伊跟被告范盛豐1人出5百元合資購買
      安非他命，98偵9157卷三偵查卷第737頁第3則監聽譯文
      ，是伊與被告范盛豐的對話，是要跟他合資購買安非他命
      ，伊錢不夠，就沒有去找他。此通電話原本伊要買1 千元
      的安非他命，伊身上只有350元，伊有儲350元至被告范盛
      豐的帳戶，後來伊沒有去找他，也沒有跟被告范盛豐拿安
      非他命等語（原審99訴32卷五第43至49頁），然依附表二
      編號01-1、01-2所示通訊監察譯文內容，全未提及合資購
      買之內容，且依該內容文義，係證人林建良以金錢向被告
      范盛豐購買毒品，證人前開證述內容，顯係事後維護被
      告之詞，而無足採。又證人林建良於本院再證稱：是合資
      ，沒有拿到毒品，沒有見到合資購買的上游云云（本院卷
      253至254頁），亦與監聽譯文未符，依上所論，難以採信
      ，自難據為被告未販賣之有利認定。
    6.共同被告謝慧雲於原審時證述：98偵9157卷一偵查卷85頁
      第3、4、05則通訊監察譯文是伊與被告范盛豐通聯譯文，
      伊有幫被告范盛豐儲值星城網路遊戲5 百元點數，但不是
      購買安非他命代價等語（99訴32卷四第114 頁）。然依前
      開通訊監察譯文即附表二編號02-1通訊監察譯文內容所示
      ，被告謝慧雲於98年10月30日13時36分至13時55分與被告
      范盛豐通聯後，幫被告儲值星城網路遊戲5 百元的點數，
      係因上開3通電話前，另有1名曹克宗（音譯）男子撥打共
      同被告謝慧雲所持用電話，疑似要向共同被告謝慧雲購買
      5 百元安非他命，共同被告謝慧雲於該通電話後，乃轉向
      被告范盛豐購買5百元毒品，並由共同被告謝慧雲儲值5百
      元星城網路遊戲點數至被告范盛豐遊戲帳戶內，隨後共同
      被告謝慧雲亦前往被告范盛豐住處，足見共同被告謝慧雲
      前開證述內容，與事實不符，而無足採。
    7.證人蘇秀英於原審證述：附表二編號03所示通訊監察譯文
      ，是伊跟被告范盛豐的通話，該通話內容是伊叫他幫伊拿
      安非他命，1克，他跟伊講2千5。後來他沒有拿1克安非他
      命給伊，因為伊從泰雅渡假村回來，已經半夜了，伊有打
      電話給他，他沒有接，隔天我們就已經到高雄，之後兩天
      都在高雄，伊都沒有碰到他等語（99訴32卷五第65頁），
      然前開證述內容，與被告范盛豐於原審準備程序在辯護人
      在庭情形下，自承有於附表二編號03所示時間地點，交付
      所示數量、價格之甲基安非他命予證人蘇秀英，並向證人
      蘇秀英收取3 千元之情節相左，而被告范盛豐嗣於原審時
      復改稱未交付證人蘇秀英安非他命，亦未向其收取金錢，
      應係聽聞證人前開證述內容後，再翻異前詞，足見證人在
      原審證述內容，亦屬護被告之詞，亦無足採。
(三)被告謝慧雲部分：
    被告謝慧雲以所持用門號0000000000號行動電話為聯繫販賣
    毒品之工具，由胡雪梅、卓元彬、陳冠群使用行動電話撥打
    謝慧雲上開電話相互聯繫後，被告謝慧雲於附表三編號01-1
    、02、04所示之時間、地點販賣如附表三編號01-1、02、04
    所示數量、價格之甲基安非他命予胡雪梅、卓元彬、陳冠群
    之事實，有下列事證可資為證：
    1.證人胡雪梅於偵查中證述：伊有施用安非他命，毒品來源
      為被告謝慧雲、余興唐，向被告謝慧雲買過4、5次安非他
      命，一次都是1 千元1小包，最後1次的時間是去網咖找被
      告謝慧雲，時間是在今年10月。今年10月10日上午10點07
      分伊跟謝慧雲的電話通訊內容提到伊要向她調2 張來用用
      ，是要問被告謝慧雲有沒有安非他命，要向她買2 千元來
      施用，但是實際上伊只有買1 千元，後來是當天快中午時
      ，伊去湖口鄉○○路中正堂的網咖找她，因為她在那裡玩
      電玩。這一次是在網咖向她買，伊拿給她1 千元，她拿給
      伊1 包一點點的安非他命，最近一次跟她買就這一次等語
      （98偵9157卷二偵查卷465至467頁、508至509頁）。
    2.證人卓元彬於偵查、原審時證述：伊認識被告謝慧雲，伊
      都叫她小阿姨，伊有跟被告謝慧雲買過安非他命。第一次
      是伊被坤嫂騙1 千元，因為伊本來要跟她拿安非他命，可
      是沒有拿成，後來伊就沒有跟她買。接著小阿姨有傳簡訊
      給伊，說要東西可以跟她買，伊說如果需要的話，會再打
      電話給她。附表三編號02所示通訊監察譯文內容就是被告
      謝慧雲突然發簡訊給伊，伊於98年11月05日這通回她電話
      ，在這通電話之後，伊才跟被告謝慧雲接上線，在這通電
      話前，伊未向被告謝慧雲買過毒品。伊第1 次向被告謝慧
      雲購買毒品應該是在98年11月06日，偵查中稱在98年10月
      初打電話跟小阿姨買安非他命是記錯時間，地點應該是在
      湖口雀巢汽車旅館彎進去有一個便利商店，那一次拿1 張
      等語（98偵9157卷二偵查卷461 頁，原審99訴32卷五第70
      至71頁、77頁至78頁）。
    3.證人陳冠群於偵查中證述：伊於98年11月間經由朋友小胖
      介紹認識被告謝慧雲，伊有向被告謝慧雲買過1 次安非他
      命，是在98年11月中某天，伊找朋友小胖，他說他人在高
      雄，伊請小胖幫伊聯絡買毒品，伊說伊要拿1 張，他就幫
      伊打電話給被告謝慧雲，只有買1 千元的安非他命，數量
      只有一點點。小胖跟伊說被告謝慧雲家在哪裡，被告謝慧
      雲的家伊之前就知道，之前小胖向被告謝慧雲買時，伊有
      跟去過，伊有看過被告謝慧雲。伊把1 千元交給謝慧雲，
      交付時間可能是凌晨12點或1、2點等語（98偵9157卷三偵
      查卷716至717頁、861至862頁）。
    4.證人胡雪梅、卓元彬、陳冠群證述前開交易過程，核與附
      表三編號01-1、02、04所示通訊監察譯文內容相符。佐以
      被告謝慧雲於原審自承：確實有於附表三編號02、04所示
      時間、地點交付所示價格之甲基安非他命予卓元彬、陳冠
      群，並向2人各收取1千元等語（99訴32卷六第34至35頁）
      ，並有原審法院核發搜索票、新竹市刑警大隊搜索、扣押
      筆錄、扣押物品目錄表（98偵9157卷一偵查卷42至45頁）
      、扣案被告謝慧雲持用摩托羅拉廠牌門號0000000000行動
      電話可佐。被告謝慧雲以持用門號0000000000號行動電話
      為聯繫販賣毒品之工具，由證人胡雪梅、卓元彬及陳冠群
      （透過朋友綽號「小胖」林志興男子介紹）使用行動電話
      撥打被告謝慧雲上開電話相互聯繫後，於附表三編號01-1
      、02、04所示時間地點販賣前開編號所示數量、價格甲基
      安非他命予證人胡雪梅、卓元彬、陳冠群事實，洵堪認定
      。
    5.證人胡雪梅於原審證述：伊有向被告謝慧雲拿過安非他命
      ，98偵9157卷二偵查卷第344頁第3則98年10月10日上午10
      時07分即附表三編號01-1通訊監察譯文，此通是伊跟被告
      謝慧雲的通話內容，就是問被告謝慧雲，問她有沒有安非
      他命，伊想用2 千元買，2張是2千元的意思。但是伊沒有
      約地點，伊也沒有去拿，這通電話之後也沒有。伊記得10
      月10日是國定假日，伊有打過電話，但伊不是在那一天拿
      的，是有一天早上我們約在中正堂網咖，伊走路過去找她
      ，因為10月10日小朋友在家，伊沒有用等語（99訴32卷四
      第193至194頁），再於本院證稱：警詢時曾說最後一次施
      用安非他命的時間是10月10日，地點在住處，該住處離勝
      利路網咖約走路五分鐘，當天施用毒品地點應該在住處，
      10月10日當天就沒有東西，也沒有拿去網咖給她用云云（
      本院卷257至258頁），然查，10月10日是國慶日，屬國定
      假日，當無錯誤記憶之理。證人雖證述10月10日未前往中
      正堂附近網咖找被告謝慧雲購買安非他命，卻又證稱是有
      一天早上與被告謝慧雲約在中正堂網咖，伊走路過去找她
      ，則依證人所陳該時段確曾經前往中正堂網咖向被告謝慧
      雲買過安非他命以觀，對照證人兩次於偵查中所證上情，
      足見證人前開證述內容，顯係護被告，變異其詞，自難
      據為被告有利認定。
(四)被告謝慧雲與共同被告莊良玉共同販賣第二級毒品甲基安非
    他命予卓元彬部分：
    被告謝慧雲與莊良玉，以被告謝慧雲所持用門號0000000000
    號行動電話為聯繫販賣毒品之工具，由卓元彬使用行動電話
    撥打謝慧雲上開電話相互聯繫後，被告莊良玉於附表四所示
    時間、地點交付如附表四所示數量、價格之甲基安非他命予
    卓元彬，被告莊良玉並當場向卓元彬收取1 千元，以此方式
    共同販賣甲基安非他命予卓元彬事實，有下列事證可資為證
    ：
    1.證人卓元彬於偵查、原審時證述：第2 次向被告謝慧雲購
      買安非他命1 千元，好像是一個女的拿給伊，拿到全家，
      跟第一次買安非他命的地點不同，第2 次是在湖口波羅村
      ，在雀巢汽車旅館往北上還要過去的一家全家便利商店，
      偵查中稱是同一家便利商店是錯誤的。此次是打電話給被
      告謝慧雲，在電話中約好伊快下交流道的時候，再打電話
      給她，此次是被告莊良玉拿給他。那時候伊以為被告謝慧
      雲要拿給伊，伊在那邊等不到人，就打電話給被告謝慧雲
      ，後來伊又打電話給被告謝慧雲有看到一個女騎車到另外
      一家全家便利商店，而不是伊等的那家便利商店，所以伊
      跟被告謝慧雲確認是不是有叫一個女的騎著「ㄅㄨ、ㄅㄨ
      」黑色機車。伊在全家便利商店看到被告莊良玉的時候，
      是被告莊良玉先開口問伊有對話，是她先開口問伊；「你
      阿彬嗎？」，伊就說「對」，她就說「小阿姨叫我拿東西
      給你」，她就拿一包安非他命給伊，伊當場就付1 千元給
      被告莊良玉，伊開車就回家了。日期已不記得，第2 次向
      被告謝慧雲購買安非他命應該是在第1次購買即98年11月6
      日以後，大約是在20號左右時間是在下午，伊記得好像是
      在3點多以後等語（98偵9157卷二偵查卷461至462、514頁
      、99訴32卷五第71頁至73頁、78頁）。
    2.證人卓元彬證述前開交易過程，核與附表四所示通訊監察
      譯文內容相符，證人亦於本院證稱：當天拿毒品交付者即
      是莊良玉，謝慧雲電話有說另一人會拿東西，即安非他命
      去交付，當天有付錢，之前有在謝慧雲住家看過莊良玉，
      只有一次在全家交易云云（本院卷251頁至253頁），佐以
      被告謝慧雲於原審時自承：確實有於附表四所示時間地點
      透過被告莊良玉交付所示價格甲基安非他命予卓元彬，並
      向其收取1 千元等語（99訴32卷六第35至36頁），及被告
      莊良玉於偵查、原審準備程序自白在卷，並有扣案被告謝
      慧雲所持用摩托羅拉廠牌門號0000000000行動電話可佐，
      被告謝慧雲、莊良玉於附表四所示時間、地點共同販賣所
      示數量、價格甲基安非他命予卓元彬之事實，應堪認定。
    3.被告莊良玉於原審時改稱：伊交給卓元彬時，並不知道是
      安非他命等語。然查，被告莊良玉於原審時供陳當時交給
      卓元彬安非他命用夾鏈帶包裝，外層用衛生紙包住，交給
      卓元彬時，沒有看到卓元彬有無打開衛生紙，然卻可明確
      陳述衛生紙內之安非他命係以夾鏈帶包裝，而被告莊良玉
      與被告謝慧雲共居一處，被告謝慧雲亦為安非他命長期施
      用者，被告莊良玉當可辨識安非他命，足見被告莊良玉對
      於衛生紙內物品為安非他命知之甚詳，事後改稱不知交付
      給卓元彬的物品為甲基安非他命，顯不足採。
    4.證人謝慧雲於本院證稱：有請被告莊良玉交付東西給卓元
      彬，但她不知東西是安非他命，沒有分錢給莊良玉，莊良
      玉對伊有無施用安非他命習慣，好像知道又不知道云云（
      本院卷255 頁），但依被告謝慧雲、莊良玉於原審時所供
      上情及監聽譯文內容，足見證人上開證稱，不足據為被告
      莊良玉有利之認定甚顯。
(五)被告王美雪部分：
    被告王美雪以所持用門號0000000000號行動電話為聯繫販賣
    毒品工具，由卓元彬、胡秀琴使用行動電話撥打王美雪上開
    電話相互聯繫後，被告王美雪於附表五編號01-1、01-2、03
    所示時間、地點販賣如附表五編號01-1、01-2、03所示數量
    、價格之甲基安非他命予卓元彬、胡秀琴事實，有下列事證
    可資為證：
    1.證人卓元彬於偵查、原審證述：伊都叫被告王美雪為坤
      嫂，在今年6、7、8 月那段期間，伊是跟她買安非他命，
      地點是在她的住處或是在被告謝慧雲湖口營區一樓住處。
      於98年11月15日上午11點33分伊有打電話給被告王美雪，
      伊要向她購買安非他命，因為當時伊在竹北工作，希望她
      拿過來給伊，但是她說沒有車，伊後來買1 千元的安非他
      命，時間是在98偵9157卷一偵查卷第278頁第7則即98年11
      月15日15時23分通話後1 個多小時，在被告謝慧雲湖口營
      區住處從被告王美雪手中拿到安非他命，與被告王美雪一
      手交錢一手交貨。伊電話中說拿2 張，因為錢不夠，實際
      上是拿1張。98偵9157卷一偵查卷第281頁第4、5、7、8
      則監聽譯文是伊跟被告王美雪的對話，是在講購買安非他
      命。98年8月29日晚上8時25分打電話給被告王美雪說要跟
      她拿1張，是要買1千元的安非他命，後來伊問她在那邊，
      她說在家裡。最後跟被告王美雪拿到安非他命的時間是晚
      上09點多、地點就在她家，當場給被告王美雪錢，被告當
      場交貨等語（98偵9157卷二偵查卷第460至461頁、99訴32
      卷五第68至70頁、77頁）。
    2.證人胡秀琴於偵查中、原審時證述：伊有向被告王美雪買
      過3次毒品。第1 次是在98年8月底，伊先打電話問被告王
      美雪，伊要比較價錢，她說1克3千或3千5百元，伊覺得太
      貴，所以沒有買。隔天伊又打電話給被告王美雪，請她調
      2張（也就是2千元的安非他命），她沒有，所以伊跟朋友
      開車在她去賴清富那裡問，也是沒有，所以又開車到被告
      余興唐居處（住湖口鄉○○路5 樓），到了之後，王美雪
      上去，伊在樓下等，3、5分鐘後，被告王美雪就拿安非他
      命並拿給伊，伊給她2 千元，後來伊沒有載被告王美雪回
      去。8月29日下午5點59分伊打電話請被告王美雪幫伊調2
      張安非他命，當天下午06點13分她在電話中跟伊說要載伊
      去拿，在旁邊而已，這是第01次等語（98偵9157卷三偵查
      卷849至850頁、99訴32卷四第203頁、204頁）。
    3.證人卓元彬、胡秀琴證述前開交易過程，核與附表五編號
      01-1、01-2、03所示通訊監察譯文內容相符，另佐以被告
      王美雪於原審時自承：確實有於附表五編號01-1、01-2所
      示時間交付所示價格安非他命予卓元彬，並向其收取1 千
      元等語（99訴32卷六第39頁），並有扣案被告王美雪持用
      NOKIA廠牌門號0000000000行動電話1支可佐。被告王美雪
      於附表五編號01-1、01-2、03所示時間地點販賣所示數量
      、價格之甲基安非他命予證人卓元彬、胡秀琴事實，洵堪
      認定。又證人胡秀琴經本院傳喚，未能到庭，惟伊已於偵
      查中、原審時證述甚詳在卷，辯護人亦捨棄該證人之傳喚
      ，本院自無再傳喚到庭作證之必要，附此載明。
    4.證人卓元彬於本院證稱：「（辯護人李旦律師問：你在錄
      音裡面說要找王美雪，說有被他騙過？）在電話裡面有說
      被他騙一千元」、「（辯護人李旦律師問：電話所談被騙
      一千元是何時？）不太記得」、「（辯護人李旦律師問：
      你是否記得被騙過之後還有找王美雪？）從那次之後就沒
      有」、「（辯護人李旦律師問：你找王美雪去買安非他命
      ，都是你帶他去的嗎？）他帶我去的」、「（辯護人李旦
      律師問：你找王美雪去買，你是怎麼樣跟他去的？）開車
      跟他去，開車買後就離開」、「（辯護人李旦律師問：王
      美雪是否有曾經與你一起施用過？）是」、「（辯護人李
      旦律師問：你在買後，王美雪是在買之後還是買之前與你
      一起施用？）買之後」等語（本院卷250至251頁），惟依
      卷附該二次交易監聽譯文所示及證人上開偵查、原審證述
      內容，證人確有向被告王美雪購買甲基安非他命等情節，
      至為明顯，是證人上開所證上情縱令屬實，亦難據為被告
      未販賣之有利認定。被告上開犯行，自堪認定。
(六)按，販賣毒品因係違法行為，非可公然為之，亦無公定價格
    ，容易分裝並增減份量，每次買賣之價量，可能隨時依雙方
    關係深淺、資力、需求量及對行情認知、來源是否充裕、查
    緝是否嚴緊、購買者被查獲時供述購買對象可能風險之評估
    等，而異其標準，非可一概而論，從而販賣之利得，除行為
    人就販賣之價量俱臻明確供述外，委難察得實情，然販賣之
    人從價差或量差中牟利方式雖異，其意圖營利之販賣行為則
    同一（最高法院96年度台上字第5400號判決）。衡諸近年來
    毒品濫用，危害國民健康與社會安定日益嚴重，治安機關對
    於販賣毒品犯罪行為，無不嚴加查緝，已使毒品不易取得且
    物稀價昂，衡情販毒者豈有甘冒被取締移送法辦判處重刑之
    危險而以原價轉讓毒品之理，是其販入之價格必較其出售之
    價格為低，而有從中賺取買賣價差牟利之意圖及事實，應屬
    合理認定。本院認定被告余興唐、范盛豐、謝慧雲、王美雪
    、莊良玉販賣甲基安非他命犯行，渠等茍無利可圖，被告等
    人當無甘冒被判處重刑之危險，販售之理，是前開被告等人
    就本院認定販賣第二級毒品甲基安非他命犯行部分，有從中
    賺取買賣價差牟利之意圖及行為，足堪認定。除被告余興唐
    供承犯罪外，被告范盛豐等人否認上開販賣犯行，均無足採
    。綜上，被告余興唐販賣第二級毒品及轉讓禁藥、被告范盛
    豐販賣第二級毒品、被告謝慧雲販賣第二級毒品、被告謝慧
    雲與被告莊良玉共同販賣第二級毒品、被告王美雪販賣第二
    級毒品犯行，均彰彰明甚，事證明確，均堪認定，自應依法
    論罪科刑。
二、論罪科刑：
(一)論罪部分：
    1.按，甲基安非他命為毒品危害防制條例第2 條第2項第2款
      所定之第二級毒品，不得販賣、轉讓。次按，甲基安非他
      命亦經行政院衛生署公告禁止使用，並明令列為禁藥。又
      甲基安非他命雖同屬毒品危害防制條例第2 條第2項第2款
      所定第二級毒品，然藥事法第83條第1 項之「明知為偽藥
      或禁藥，而販賣、供應、調劑、運送、寄藏、牙保、轉讓
      或意圖販賣而陳列者，處7 年以下有期徒刑，得併科新臺
      幣500萬元以下罰金」規定，係於93年4月21日修正公布，
      同年月23日施行，其法定刑較毒品危害防制條例第8條第2
      項所定之法定刑「6月以上5年以下有期徒刑得併科新臺幣
      70萬元以下罰金」為重；又毒品範圍尚包括影響精神物質
      與其製品，藥事之管理非僅止於藥品之管理，毒品未必係
      經公告之禁藥，禁藥亦非必為毒品，毒品危害防制條例與
      藥事法二者間，並無必然之特別法與普通法關係，故除有
      轉讓之第二級毒品達毒品危害防制條例第8條第6項之一定
      數量，經依法加重之法定刑較藥事法第83條第1 項之法定
      刑為重情形外，因藥事法第83條第1 項為後法，且為重法
      ，應優先適用藥事法處罰（最高法院96年台上字第3582號
      判決）。
    2.行為後法律有變更者，適用行為時之法律，但行為後之法
      律有利於行為人者，適用最有利於行為人之法律，刑法第
      2條第1項定有明文。又關於法律變更之比較適用原則，於
      比較時應就罪刑有關之共犯、未遂犯、想像競合犯、牽連
      犯、連續犯、結合犯，以及累犯加重、自首減輕暨其他法
      定加減原因（如身分加減）與加減比例等一切情形，本於
      統一性及整體性原則，綜其全部罪刑結果而為比較（最高
      法院95年5月23日刑事庭第8次會議決議）。被告余興唐就
      附表一編號01-1、01-2、04、05-1、05-2，被告范盛豐就
      附表二編號02-1、02-2、02-3，被告謝慧雲就附表三編號
      01-1、02及附表四，被告莊良玉就附表四，被告王美雪就
      附表五編號01-1、01-2、03等行為後，毒品危害防制條例
      第4條業於98年5月20日修正公布，98年11月20日生效施行
      （參照98年06月25日高等法院暨所屬法院因應法律修正之
      法律問題研討會結論），是被告余興唐、范盛豐、謝慧雲
      、莊良玉、王美雪犯罪後法律已有變更，爰就本件新舊法
      之比較適用說明如下：
    (1)修正前毒品危害防制條例第4條第2項規定：「製造、運輸
      、販賣第二級毒品者，處無期徒刑或7 年以上有期徒刑，
      得併科新臺幣7 百萬元以下罰金」；同條項修正後規定為
      「製造、運輸、販賣第二級毒品者，處無期徒刑或7 年以
      上有期徒刑，得併科新臺幣1 千萬元以下罰金。」經比較
      上開修正前後之條文，修正後條文並非較有利於被告等，
      應適用修正前之條文，較有利於被告等。
    (2)被告莊良玉就其犯行於偵查、審判中均自白，修正前毒品
      危害防制條例第17條沒有自白減輕其刑規定，修正後毒品
      危害防制條例第17條第2 項則增定：「犯第4條至第8條之
      罪於偵查及審判中均自白者，減輕其刑。」而無期徒刑減
      輕者，為20年以下15年以上有期徒刑，有期徒刑、罰金減
      輕者，減輕其刑至2分之1，刑法第65條第2 項、第66條前
      段分別定有明文。是修正後毒品危害防制條例增列第17條
      第2 項規定，被告於偵查及審判中均自白者，減輕其刑，
      此部分增訂之規定顯較舊法所定者有利於被告。
    (3)綜合比較上述修正前、後之毒品危害防制條例相關條文，
      基於一體適用原則，被告余興唐、范盛豐、謝慧雲、王美
      雪上開部分，以修正前毒品危害防制條例之規定對其較為
      有利，自均應適用修正前之規定論處；被告莊良玉以修正
      後之毒品危害防制條例之規定對其較為有利，自應適用修
      正後之規定論處。
    3.就被告余興唐部分：
    (1)核被告余興唐就附表一編號01-1、01-2、04、05-1、05-2
      所為，均係犯修正前毒品危害防制條例第4條第2項之販賣
      第二級毒品罪，就附表一編號02-1、02-2、06、07所為，
      均係犯毒品危害防制條例第4條第2項之販賣第二級毒品罪
      ，就附表一編號03-1所為，係犯藥事法第83條第1 項轉讓
      禁藥罪。公訴意旨認被告余興唐就附表一編號03-1犯行，
      係犯毒品危害防制條例第4條第2項之販賣第二級毒品罪，
      尚有未洽，惟社會基本事實同一，經法院諭知後變更起訴
      法條。被告轉讓禁藥、販賣第二級毒品前，持有甲基安非
      他命之低度行為均為其轉讓禁藥、販賣第二級毒品之高度
      行為所吸收，均不另論罪。被告所犯附表一編號01-1、01
      -2、02-1、02-2、03-1、04、05-1、05-2、06、07所示之
      各罪，均犯意各別，時間、地點均不同，行為互異，應予
      分論併罰。
    (2)被告余興唐所犯轉讓禁藥罪部分，雖亦曾於偵查及審判中
      自白犯罪，惟其依藥事法第83條第1 項之規定論處，基於
      法律整體適用不得割裂之原則，自不得依上述修正後毒品
      危害防制條例第17條第2項規定減輕其刑，併此說明。
    4.就被告范盛豐部分：
    (1)核被告范盛豐就就附表二編號02-1、02-2、02-3所為，均
      係犯修正前毒品危害防制條例第4條第2項販賣第二級毒品
      罪，就附表二編號01-1、01-2、03所為，均係犯毒品危害
      防制條例第4條第2項之販賣第二級毒品罪。被告販賣第二
      級毒品前，持有甲基安非他命低度行為均為其販賣第二級
      毒品之高度行為所吸收，均不另論罪。被告所犯附表二所
      示之各罪，均犯意各別，時間、地點均不同，行為互異，
      應予分論併罰。
    (2)被告范盛豐有犯罪事實欄所載之刑案執行情形，此有被告
      台灣高等法院被告前案紀錄表在卷可稽，其於有期徒刑執
      行完畢後，五年內故意再犯本件有期徒刑以上之各罪，均
      為累犯，除法定刑為無期徒刑部分，依法不得加重外，餘
      均應依法各加重其刑。
    5.就被告謝慧雲部分：
    (1)核被告謝慧雲就附表三編號01-1、02、附表四所為，均係
      犯修正前毒品危害防制條例第4條第2項之販賣第二級毒品
      罪，就附表三編號04所為，係犯毒品危害防制條例第4 條
      第2 項販賣第二級毒品罪。被告販賣第二級毒品前，持有
      甲基安非他命低度行為均為其販賣第二級毒品高度行為所
      吸收，均不另論罪。被告所犯附表三編號01-1、02、04、
      附表四所示各罪，均犯意各別，時間、地點均不同，行為
      互異，應予分論併罰。
    (2)被告謝慧雲與被告莊良玉就前開附表四犯行，有共同犯罪
      之意思聯絡及行為分擔，均為共同正犯。
    6.就被告莊良玉部分：
    (1)核被告就附表四所為，係犯毒品危害防制條例第4條第2項
      之販賣第二級毒品罪。被告販賣第二級毒品前，持有甲基
      安非他命之低度行為，為其販賣第二級毒品之高度行為所
      吸收，不另論罪。
    (2)被告莊良玉與被告謝慧雲就前開附表四犯行，有共同犯罪
      意思聯絡及行為分擔，均為共同正犯。被告莊良玉於偵查
      、審判中均自白，依毒品危害防制條第17條第2 項規定，
      減輕其刑。
    7.就被告王美雪部分：
    (1)核被告王美雪就附表五編號01-1、01-2、03所為，係犯修
      正前毒品危害防制條例第4條第2項之販賣第二級毒品罪。
      被告販賣第二級毒品前，持有甲基安非他命之低度行為均
      為其販賣第二級毒品之高度行為所吸收，均不另論罪。
    (2)至辯護人為被告王美雪利益主張被告王美雪於偵查中自白
      ，應有毒品危害防制條例第17條第2 項適用。惟按，犯第
      四條至第八條之罪於偵查及審判中均自白者，減輕其刑，
      毒品危害防制條例第17條第2 項固有明文，然被告王美雪
      於審判中並未自白，尚無前開規定適用，附此敘明。
(二)科刑部分：
    1.原審經審理結果，認被告五人上開犯罪明確，因而適用刑
      事訴訟法第300條，藥事法第83條第1項、修正前毒品危害
      防制條例第4條第2項、毒品危害防制條例第4條第2項、第
      17條第2項、第19條第1項，刑法第2條第1項、第11條、第
      28條、第38條第1項第2款、第47條第1項、第51條第5款等
      規定，並審酌被告余興唐、范盛豐、謝慧雲、莊良玉、王
      美雪等人，視政府反毒政策及宣導如無物，販賣第二級毒
      品甲基安非他命或轉讓屬禁藥甲基安非他命予他人施用，
      社會、國家法益亦不能免，危害之鉅，當非個人一己生命
      、身體法益所可比擬，自應嚴厲規範，被告余興唐、莊良
      玉雖於偵審中或坦承全部或部分犯行，惟仍未全然坦承，
      仍有部分隱匿案情，被告范盛豐、謝慧雲、王美雪則未坦
      承犯行犯罪態度，耗費相當司法資源，暨衡酌被告等生活
      狀況、犯罪手段，轉讓禁藥及販賣第二級毒品次數等一切
      情狀，認公訴人求處余興唐、范盛豐均無期徒刑、謝慧雲
      有期徒刑20年、莊良玉有期徒刑8年6月、王美雪有期徒刑
      15年06月，尚屬過重，爰分別量處被告余興唐如附表一、
      被告范盛豐如附表二、被告謝慧雲如附表三、四、被告莊
      良玉如附表四、被告王美雪如附表五所示之刑（原審附表
      編號一至九，因部分被告並未上訴，經本院調整為本院後
      附之附表編號），並就被告余興唐、范盛豐、謝慧雲、王
      美雪所宣告之各刑，定應執行刑為有期徒刑十一年、九年
      六月、八年十月、八年，以示懲儆。
    2.另認，被告莊良玉、王美雪辯護人為被告利益請求適用刑
      法第59條規定，酌減輕其刑等語。然查被告前開犯罪情狀
      ，尚難認客觀上有何可資憫恕之處，且其犯罪後，並未全
      然供陳犯罪情節，而耗費司法資源，已如前述，其請求予
      以酌減，並無可採。核無違誤。
(三)沒收部分：
    1.供犯罪所用之物，以屬於犯罪行為人者為限，得沒收之，
      刑法第38條第1項第2款、第3 項定有明文。又共同正犯因
      相互間利用他方之行為，以遂行其犯意實現，本於責任共
      同之原則，有關從刑之沒收部分，雖他共同正犯所有供犯
      罪所用之物，亦應於其本身所處主刑之後，併為沒收之諭
      知。次按，犯第4條至第9條、第12條、第13條或第14條第
      1項、第2項之罪者，其供犯罪所用或因犯罪所得之財物，
      均沒收之，如全部或一部不能沒收時，追徵其價額或以其
      財產抵償之，毒品危害防制條例第19條第1項定有明文。
    2.經查：
    (1)被告余興唐部分：
      扣案ZIKOM 廠牌門號0000000000行動電話1支（不含SIM卡
      ）、電子磅秤1 台，為被告所有，為供被告余興唐轉讓禁
      藥甲基安非他命及販賣甲基安非他命犯行所用之物，亦據
      被告余興唐供陳在卷，並有監聽譯文在卷可憑，依刑法第
      38條第1項第2款、毒品危害防制條例第19條第1 項，應於
      被告余興唐宣告轉讓禁藥、販賣第二級毒品罪、刑項下，
      均宣告沒收。被告余興唐附表一編號01-1、01-2、02-1、
      02-2、04、05-1、05-2、06、07所示販賣毒品所得，雖未
      扣案，仍應依前開規定，分別宣告沒收。併均諭知如全部
      或一部不能沒收時，以其財產抵償之。
    (2)被告范盛豐部分：
      扣案LG廠牌門號0000000000行動電話1支（不含SIM卡），
      為被告范盛豐所有，業據其警詢中供陳在卷（98偵9157卷
      一偵查卷第163 頁），為供被告范盛豐販賣甲基安非他命
      犯行所用之物，亦有監聽譯文可憑。被告於法院供陳前開
      行動電話為其姊姊所有，其沒有用這支門號聯絡安非他命
      之事，即無足採。扣案門號0000000000 行動電話1支（不
      含SIM卡）依毒品危害防制條例第19條第1項，應於被告范
      盛豐宣告罪、刑項下，宣告沒收。被告范盛豐附表二編號
      所示販賣毒品所得，雖未扣案，仍應依前開規定，分別宣
      告沒收。併均諭知如全部或一部不能沒收時，以其財產抵
      償之。
    (3)被告謝慧雲部分：
      扣案摩托羅拉廠牌門號0000000000行動電話1支（不含SIM
      卡），為被告謝慧雲所有，業據供陳在卷，為供被告謝慧
      雲販賣甲基安非他命犯行所用之物，亦有監聽譯文在卷可
      憑，依毒品危害防制條例第19條第1 項，應於被告謝慧雲
      宣告罪、刑項下，宣告沒收。被告謝慧雲附表三編號01-1
      、02、04所示販賣毒品所得，雖未扣案，應依前開規定，
      分別宣告沒收，如全部或一部不能沒收時，以其財產抵償
      之。附表四所示販賣毒品所得，為被告謝慧雲與被告莊良
      玉共同販賣第二級毒品所得，雖未扣案，仍應依前開規定
      ，宣告對被告謝慧雲、莊良玉連帶沒收，如全部或一部不
      能沒收時，以其財產連帶抵償之。
    (4)被告莊良玉部分：
      被告謝慧雲持用摩托羅拉廠牌門號0000000000行動電話1
      支（不含SIM 卡），為被告謝慧雲所有，業據供陳在卷，
      為供被告謝慧雲、莊良玉販賣甲基安非他命予卓元彬犯行
      所用之物，亦有監聽譯文在卷可憑，依前揭規定，亦應在
      被告莊良玉宣告罪、刑項下併為沒收之諭知。又附表四所
      示販賣毒品所得，為被告莊良玉與被告謝慧雲共同販賣第
      二級毒品所得，雖未扣案，仍應依前開規定，宣告對被告
      謝慧雲、莊良玉連帶沒收，如全部或一部不能沒收時，以
      其財產連帶抵償之。
    (5)被告王美雪部分：
      被告就附表五編號01-1、01-2、03所示販賣毒品所得，雖
      未扣案，仍應依前開規定，分別宣告沒收，如全部或一部
      不能沒收時，以其財產抵償之。
    (6)扣案門號0000000000SIM卡1枚為被告余興唐前妻林靜怡以
      其名義申請，門號0000000000SIM卡1枚為被告范盛豐堂哥
      范聖堂名義申請，門號0000000000SIM卡1枚為被告謝慧雲
      姊姊謝慧英名義申請，均有通聯調閱查詢單可憑，另被告
      余興唐持用行動電話1 支（含門號0000000000SIM卡1枚）
      及分裝袋15個、被告范盛豐持用行動電話1支（含門號000
      0000000SIM卡1枚）、莊良玉持用Sony Ericsson廠牌行動
      電話1支（含門號0000000000SIM卡1 枚）、鄧仁弘持用行
      動電話1支（含門號0000000000SIM卡1 枚）、卓元彬持用
      行動電話1支（含門號0000000000 SIM卡1枚），或非被告
      所有或與本件犯罪無關，均不為沒收之諭知。
(四)經核其認事用法尚無違誤（其中，被告王美雪主文所載編號
    02-2係01-2誤載，有判決理由可供查核，並經原審於100 年
    11月16日裁定更正，亦無不合，應予補正），量刑亦允當，
    被告五人以上情，提起上訴，或指稱原審量刑過重，或否認
    有販賣犯行，執此指摘原判決不當，核為無理由，已如上述
    ，本件上訴核非可採，自應予駁回。
據上論斷，應依刑事訴訟法第368條，判決如主文。
本案經檢察官沈明倫到庭執行職務
中    華    民    國   100    年    12    月    13   日
                  刑事第二十四庭審判長法  官  蔡聰明
                                      法  官  陳憲裕
                                      法  官  吳麗英
以上正本證明與原本無異。
如不服本判決，應於收受送達後10日內向本院提出上訴書狀，其
未敘述上訴之理由者並得於提起上訴後10日內向本院補提理由書
（均須按他造當事人之人數附繕本）「切勿逕送上級法院」。
                                      書記官  章大富
中    華    民    國   100    年    12    月    14    日
附表一：
┌─┬────┬────┬────┬──┬──┬────┬──────────────────┬───────────┐
│編│交易時間│買受人  │交易地點│交易│數量│交易價格│通    訊    監    察    譯    文    │      主    文        │
│號│        │        │        │毒品│    │(新臺幣)├──────┬───────────┤      及 備 註        │
│  │        │        │        │    │    │        │  通話時間  │      通話內容        │                      │
│  │        │        │        │    │    │        │            │                      │                      │
├─┼────┼────┼────┼──┼──┼────┼──────┼───────────┼───────────┤
│01│97年年中│張渝芸  │新竹縣新│甲基│0.2 │1,000元 │            │                      │余興唐販賣第二級毒品，│
│- │某日    │        │豐鄉明新│安非│公克│        │            │                      │處有期徒刑柒年陸月。未│
│1 │        │        │街188 號│他命│    │        │            │                      │扣案之販賣第二級毒品所│
│  │        │        │張渝芸住│    │    │        │            │                      │得財物新臺幣壹仟元沒收│
│  │        │        │處      │    │    │        │            │                      │，如全部或一部不能沒收│
│  │        │        │        │    │    │        │            │                      │時，以其財產抵償之。扣│
│  │        │        │        │    │    │        │            │                      │案ZIKOM 廠牌行動電話壹│
│  │        │        │        │    │    │        │            │                      │支（不含門號0000000000│
│  │        │        │        │    │    │        │            │                      │SIM卡1枚）、電子磅秤壹│
│  │        │        │        │    │    │        │            │                      │台，均沒收。          │
├─┼────┼────┼────┼──┼──┼────┼──────┼───────────┼───────────┤
│01│97年年中│張渝芸  │同上    │甲基│0.4 │2,000元 │            │                      │余興唐販賣第二級毒品，│
│-2│某日（約│        │        │安非│公克│        │            │                      │處有期徒刑柒年捌月。未│
│  │於前1 次│        │        │他命│    │        │            │                      │扣案之販賣第二級毒品所│
│  │販賣行為│        │        │    │    │        │            │                      │得財物新臺幣貳仟元沒收│
│  │後1週） │        │        │    │    │        │            │                      │，如全部或一部不能沒收│
│  │        │        │        │    │    │        │            │                      │時，以其財產抵償之。扣│
│  │        │        │        │    │    │        │            │                      │案ZIKOM 廠牌行動電話壹│
│  │        │        │        │    │    │        │            │                      │支（不含門號0000000000│
│  │        │        │        │    │    │        │            │                      │SIM 卡1 枚）、電子磅秤│
│  │        │        │        │    │    │        │            │                      │壹台，均沒收。        │
├─┼────┼────┼────┼──┼──┼────┼──────┼───────────┼───────────┤
│02│98年11月│林建良  │新竹縣湖│甲基│0.2 │1,000元 │98.11.27    │B：有沒有車子？       │余興唐販賣第二級毒品，│
│-1│27日上午│        │口鄉瑞安│安非│公克│        │11：16：41  │A：幹嘛？             │處有期徒刑柒年陸月。未│
│  │11時16分│        │街12號余│他命│    │        │A：余興唐   │B：過來找我啦！       │扣案之販賣第二級毒品所│
│  │後某時  │        │興唐住處│    │    │        │B ：林建良  │A：你有沒有錢？       │得財物新臺幣壹仟元沒收│
│  │        │        │        │    │    │        │            │B：那1 萬元是家美的。 │，如全部或一部不能沒收│
│  │        │        │        │    │    │        │            │A ：關我屁事阿…該給人│時，以其財產抵償之。扣│
│  │        │        │        │    │    │        │            │家的還是要給人家。沒有│案ZIKOM 廠牌行動電話壹│
│  │        │        │        │    │    │        │            │1千不要拿。           │支（不含門號0000000000│
│  │        │        │        │    │    │        │            │B：有啦！             │SIM卡1枚）、電子磅秤壹│
│  │        │        │        │    │    │        │            │A ：你的車子勒，你家那│台，均沒收。          │
│  │        │        │        │    │    │        │            │麼危險。              │                      │
│  │        │        │        │    │    │        │            │B ：給我爸爸騎走了。  │                      │
│  │        │        │        │    │    │        │            │A ：那你走過來阿。    │                      │
│  │        │        │        │    │    │        │            │B：歐！               │                      │
│  │        │        │        │    │    │        │            │（見98偵9157卷三第742 │                      │
│  │        │        │        │    │    │        │            │頁第3 則）            │                      │
├─┼────┼────┼────┼──┼──┼────┼──────┼───────────┼───────────┤
│02│98年12月│林建良  │新竹縣湖│甲基│0.2 │1,000元 │98.12.07    │A：喂怎樣             │余興唐販賣第二級毒品，│
│-2│7 日晚上│        │口鄉瑞安│安非│公克│        │22：56：29  │B ：為你只要易付卡嘛  │處有期徒刑柒年陸月。未│
│  │11時許  │        │街12號余│他命│    │        │A：余興唐   │A ：對對對            │扣案之販賣第二級毒品所│
│  │        │        │興唐住處│    │    │        │B ：林建良  │B ：易付卡要一直儲值你│得財物新臺幣壹仟元沒收│
│  │        │        │        │    │    │        │            │不會嫌麻煩喔          │，如全部或一部不能沒收│
│  │        │        │        │    │    │        │            │A ：不會不會          │時，以其財產抵償之。扣│
│  │        │        │        │    │    │        │            │B ：喔好啦            │案ZIKOM 行動電話壹支（│
│  │        │        │        │    │    │        │            │A ：很急喔快喔        │不含門號 0000000000SIM│
│  │        │        │        │    │    │        │            │B ：我來想辦法啦      │卡1 枚）、電子磅秤壹台│
│  │        │        │        │    │    │        │            │A ：趕快弄一弄我等一下│，均沒收。            │
│  │        │        │        │    │    │        │            │弄粗的給你喔          │                      │
│  │        │        │        │    │    │        │            │B ：是嗎打給你都不接  │                      │
│  │        │        │        │    │    │        │            │A ：快點有需要就趕快處│                      │
│  │        │        │        │    │    │        │            │喔                    │                      │
│  │        │        │        │    │    │        │            │B：喔好啦             │                      │
│  │        │        │        │    │    │        │            │A：我給你10分鐘       │                      │
│  │        │        │        │    │    │        │            │（見98偵9157卷三第738 │                      │
│  │        │        │        │    │    │        │            │頁第3 則）            │                      │
├─┼────┼────┼────┼──┼──┼────┼──────┼───────────┼───────────┤
│03│98年10月│謝慧雲  │新竹縣湖│甲基│1 小│        │98.10.05    │B：怎樣？             │余興唐明知為禁藥而轉讓│
│-1│5 日晚上│        │口鄉千禧│安非│包（│        │20：00：35  │A：我說再給一點啦～   │，處有期徒刑拾月。    │
│  │8 時後某│        │路43巷7 │他命│數量│        │A：謝慧雲   │B：哇妳沒有東嗎！     │扣案ZIKOM 廠牌行動電話│
│  │時      │        │號5 樓謝│    │不詳│        │B ：余興唐  │A ：有啊～才倒一點點而│壹支（不含門號00000000│
│  │        │        │慧雲住處│    │）  │        │            │已～                  │40SIM卡1枚）、電子磅秤│
│  │        │        │        │    │    │        │            │B ：妳幹嘛倒一點囉～剛│壹台，均沒收。        │
│  │        │        │        │    │    │        │            │電話前面妳不是有講裝在│                      │
│  │        │        │        │    │    │        │            │一起～每次這樣～我說幫│                      │
│  │        │        │        │    │    │        │            │妳分好妳又說不要～我還│                      │
│  │        │        │        │    │    │        │            │特地弄很多～          │                      │
│  │        │        │        │    │    │        │            │A ：隨便倒一點～      │                      │
│  │        │        │        │    │    │        │            │B ：好好妳等我一下～  │                      │
│  │        │        │        │    │    │        │            │（見98 偵9157卷一第   │                      │
│  │        │        │        │    │    │        │            │64頁第3 則）          │                      │
├─┼────┼────┼────┼──┼──┼────┼──────┼───────────┼───────────┤
│03│98年10月│謝慧雲  │新竹縣湖│甲基│1 小│1,000元 │98.10.09    │A：妳在哪？           │余興唐無罪。          │
│-2│9日凌晨1│        │口鄉千禧│安非│包（│        │01：59：22  │B：工業區啊。         │                      │
│  │時59分後│        │路43巷7 │他命│數量│        │A：謝慧雲   │A ：1個。             │                      │
│  │某時    │        │號5 樓謝│    │不詳│        │B ：余興唐  │B：誰要？             │                      │
│  │        │        │慧雲住處│    │）  │        │            │A：別人啦～           │                      │
│  │        │        │        │    │    │        │            │B ：妳跟他報多少?     │                      │
│  │        │        │        │    │    │        │            │A：1張。              │                      │
│  │        │        │        │    │    │        │            │B：好妳在哪裡？       │                      │
│  │        │        │        │    │    │        │            │A：我在網咖。         │                      │
│  │        │        │        │    │    │        │            │B ：那是我拿過去還是怎│                      │
│  │        │        │        │    │    │        │            │樣？                  │                      │
│  │        │        │        │    │    │        │            │A：人來的時候打給妳。 │                      │
│  │        │        │        │    │    │        │            │B ：好～妳拿到的時候打│                      │
│  │        │        │        │    │    │        │            │給我～                │                      │
│  │        │        │        │    │    │        │            │（見98偵9157卷一第70頁│                      │
│  │        │        │        │    │    │        │            │第3 則）              │                      │
├─┼────┼────┼────┼──┼──┼────┼──────┼───────────┼───────────┤
│04│98年10月│謝慧雲  │新竹縣湖│甲基│1 公│2,500元 │98.10.31    │B：怎樣？             │余興唐販賣第二級毒品，│
│  │31日下午│        │口鄉千禧│安非│克  │        │14；42：14  │A：拿1克啊。          │處有期徒刑柒年拾月。未│
│  │2時許   │        │路43巷7 │他命│    │        │A：謝慧雲   │B：誰要的？           │扣案之販賣第二級毒品所│
│  │        │        │號5 樓謝│    │    │        │B ：余興唐  │A ：我誰要的啊。      │得財物新臺幣貳仟伍佰元│
│  │        │        │慧雲住處│    │    │        │            │B：妳要的啊？         │沒收，如全部或一部不能│
│  │        │        │樓下    │    │    │        │            │A ：對啊。            │沒收時，以其財產抵償之│
│  │        │        │        │    │    │        │            │B：電話那些繳了沒？   │。扣案ZIKOM 廠牌行動電│
│  │        │        │        │    │    │        │            │A：我拿給良軒了。     │話壹支（不含門號095586│
│  │        │        │        │    │    │        │            │B ：妳拿給良軒幹嘛～妳│4540SIM卡1枚）、電子磅│
│  │        │        │        │    │    │        │            │自己不去繳～          │秤壹台，均沒收。      │
│  │        │        │        │    │    │        │            │A ：我怕帶在身上花掉啊│                      │
│  │        │        │        │    │    │        │            │～                    │                      │
│  │        │        │        │    │    │        │            │B：那良玉的給了嗎…   │                      │
│  │        │        │        │    │    │        │            │A：有嗎？             │                      │
│  │        │        │        │    │    │        │            │B ：有啦…等一下回去啦│                      │
│  │        │        │        │    │    │        │            │。                    │                      │
│  │        │        │        │    │    │        │            │（見98偵9157卷一第87頁│                      │
│  │        │        │        │    │    │        │            │第1 則）              │                      │
│  │        │        │        │    │    │        ├──────┼───────────┤                      │
│  │        │        │        │    │    │        │98.10.31    │B ：1 克妳多少錢跟我拿│                      │
│  │        │        │        │    │    │        │14：48：06  │？                    │                      │
│  │        │        │        │    │    │        │A ：謝慧雲  │A ：2500啊。          │                      │
│  │        │        │        │    │    │        │B：余興唐   │B：好～下來。         │                      │
│  │        │        │        │    │    │        │            │A：你在哪？           │                      │
│  │        │        │        │    │    │        │            │B：下來啊。           │                      │
│  │        │        │        │    │    │        │            │A：好。               │                      │
│  │        │        │        │    │    │        │            │（見98偵9157卷一第87頁│                      │
│  │        │        │        │    │    │        │            │第2 則）              │                      │
├─┼────┼────┼────┼──┼──┼────┼──────┼───────────┼───────────┤
│05│98年7 月│胡雪梅  │新竹縣湖│甲基│1 小│1,000元 │            │                      │余興唐販賣第二級毒品，│
│-1│間某日  │        │口鄉謝慧│安非│包（│        │            │                      │處有期徒刑柒年陸月。未│
│  │        │        │雲湖口營│他命│重量│        │            │                      │扣案之販賣第二級毒品所│
│  │        │        │區、中正│    │不詳│        │            │                      │得財物新臺幣壹仟元沒收│
│  │        │        │堂附近租│    │）  │        │            │                      │，如全部或一部不能沒收│
│  │        │        │屋處    │    │    │        │            │                      │時，以其財產抵償之。扣│
│  │        │        │        │    │    │        │            │                      │案ZIKOM 廠牌行動電話壹│
│  │        │        │        │    │    │        │            │                      │支（不含門號0000000000│
│  │        │        │        │    │    │        │            │                      │SIM卡1枚）、電子磅秤壹│
│  │        │        │        │    │    │        │            │                      │台，均沒收。          │
├─┼────┼────┼────┼──┼──┼────┼──────┼───────────┼───────────┤
│05│98年8 月│胡雪梅  │新竹縣湖│甲基│1 小│1,000元 │            │                      │余興唐販賣第二級毒品，│
│-2│間某日  │        │口鄉謝慧│安非│包（│        │            │                      │處有期徒刑柒年陸月。未│
│  │        │        │雲湖口營│他命│重量│        │            │                      │扣案之販賣第二級毒品所│
│  │        │        │區、中正│    │不詳│        │            │                      │得財物新臺幣壹仟元沒收│
│  │        │        │堂附近租│    │）  │        │            │                      │，如全部或一部不能沒收│
│  │        │        │屋處    │    │    │        │            │                      │時，以其財產抵償之。扣│
│  │        │        │        │    │    │        │            │                      │案ZIKOM 行動電話壹支（│
│  │        │        │        │    │    │        │            │                      │不含門號 0000000000SIM│
│  │        │        │        │    │    │        │            │                      │卡1 枚）、電子磅秤壹台│
│  │        │        │        │    │    │        │            │                      │，均沒收。            │
├─┼────┼────┼────┼──┼──┼────┼──────┼───────────┼───────────┤
│06│98年11月│謝長智  │新竹縣湖│甲基│1 小│1,000元 │98.11.27    │A：喂﹗哪位？         │余興唐販賣第二級毒品，│
│  │27日中午│        │口鄉勝利│安非│包（│        │11：45：25  │B：唐子啊﹗           │處有期徒刑柒年陸月。未│
│  │12時許  │        │路2段197│他命│數量│        │A：余興唐   │A ：怎樣﹗            │扣案之販賣第二級毒品所│
│  │        │        │號謝長智│    │不詳│        │B ：謝長智  │B：拿1張過來。        │得財物新臺幣壹仟元沒收│
│  │        │        │居處    │    │）  │        │            │A ：我現在在湖口歐﹗  │，如全部或一部不能沒收│
│  │        │        │        │    │    │        │            │B ：在湖口歐，你什麼時│時，以其財產抵償之。扣│
│  │        │        │        │    │    │        │            │候會回來。            │案ZIKOM 廠牌行動電話壹│
│  │        │        │        │    │    │        │            │A ：我儘快啊﹗也要半小│支（不含門號0000000000│
│  │        │        │        │    │    │        │            │時歐﹗你要過來嗎？    │SIM卡1枚）、電子磅秤壹│
│  │        │        │        │    │    │        │            │B ：我在我老闆這邊﹗  │台，均沒收。          │
│  │        │        │        │    │    │        │            │A ：你老闆那邊在哪？  │                      │
│  │        │        │        │    │    │        │            │B：鎗神這邊。         │                      │
│  │        │        │        │    │    │        │            │A ：歐﹗不要2 張歐。  │                      │
│  │        │        │        │    │    │        │            │B ：拿1 張就好，多1 點│                      │
│  │        │        │        │    │    │        │            │啦﹗                  │                      │
│  │        │        │        │    │    │        │            │A ：好。              │                      │
│  │        │        │        │    │    │        │            │（見98偵9157卷三第788 │                      │
│  │        │        │        │    │    │        │            │頁第3 則）            │                      │
│  │        │        │        │    │    │        ├──────┼───────────┤                      │
│  │        │        │        │    │    │        │98.10.31    │A ：喂﹗我現在要過去了│                      │
│  │        │        │        │    │    │        │12：11：53  │﹗                    │                      │
│  │        │        │        │    │    │        │A：余興唐   │B ：好、好。          │                      │
│  │        │        │        │    │    │        │B ：謝長智  │（見98偵9157卷三第787 │                      │
│  │        │        │        │    │    │        │            │頁第2 則）            │                      │
├─┼────┼────┼────┼──┼──┼────┼──────┼───────────┼───────────┤
│07│98年12月│葉日順  │新竹縣湖│甲基│1 小│販賣勞力│98.12.08    │A：喂                 │余興唐販賣第二級毒品，│
│  │8日晚上9│        │口鄉信義│安非│包（│士手錶1 │21：24：43  │B：喂在那裡？         │處有期徒刑柒年陸月。未│
│  │時許    │        │村11鄰6 │他命│重量│只餘款  │A：余興唐   │A：一樣               │扣案之販賣第二級毒品所│
│  │        │        │之53號葉│    │不詳│1,000元 │B ：葉日順  │B：有沒有別的？       │得財物新臺幣壹仟元沒收│
│  │        │        │日順住處│    │）  │        │            │A ：怎樣說別的你要別的│，如全部或一部不能沒收│
│  │        │        │        │    │    │        │            │？                    │時，以其財產抵償之。扣│
│  │        │        │        │    │    │        │            │B ：對呀不一樣的呀﹗  │案ZIKOM 廠牌行動電話壹│
│  │        │        │        │    │    │        │            │A：昨天那不錯呀～     │支（不含門號0000000000│
│  │        │        │        │    │    │        │            │B ：不要跟昨天一樣的喔│SIM卡1枚）、電子磅秤壹│
│  │        │        │        │    │    │        │            │!                     │台，均沒收。          │
│  │        │        │        │    │    │        │            │A ：嗯﹗B ：昨天昨天呀│                      │
│  │        │        │        │    │    │        │            │怎樣有沒有喔？        │                      │
│  │        │        │        │    │    │        │            │A ：有啦﹗你說怎樣昨天│                      │
│  │        │        │        │    │    │        │            │的怎樣                │                      │
│  │        │        │        │    │    │        │            │B：昨天怎麼那麼少～   │                      │
│  │        │        │        │    │    │        │            │A：會嗎               │                      │
│  │        │        │        │    │    │        │            │B：多一點好不好       │                      │
│  │        │        │        │    │    │        │            │A ：沒有我一樣一樣重量│                      │
│  │        │        │        │    │    │        │            │一樣呀                │                      │
│  │        │        │        │    │    │        │            │B：沒有呀             │                      │
│  │        │        │        │    │    │        │            │A ：我沒有騙你啦自己秤│                      │
│  │        │        │        │    │    │        │            │的內                  │                      │
│  │        │        │        │    │    │        │            │B：我也是呀           │                      │
│  │        │        │        │    │    │        │            │A ：我秤的你那邊有秤子│                      │
│  │        │        │        │    │    │        │            │你也可以拿回去秤呀我不│                      │
│  │        │        │        │    │    │        │            │會騙你呀              │                      │
│  │        │        │        │    │    │        │            │B：有呀我有那個呀     │                      │
│  │        │        │        │    │    │        │            │A：阿秤多少           │                      │
│  │        │        │        │    │    │        │            │B：蛤                 │                      │
│  │        │        │        │    │    │        │            │A：一樣二呀           │                      │
│  │        │        │        │    │    │        │            │B：沒有不一樣         │                      │
│  │        │        │        │    │    │        │            │A：有啦               │                      │
│  │        │        │        │    │    │        │            │B：好呀那就比較好的呀 │                      │
│  │        │        │        │    │    │        │            │A：嗯                 │                      │
│  │        │        │        │    │    │        │            │B ：好我等一下到了打給│                      │
│  │        │        │        │    │    │        │            │你                    │                      │
│  │        │        │        │    │    │        │            │A：好                 │                      │
│  │        │        │        │    │    │        │            │B：掰掰。             │                      │
│  │        │        │        │    │    │        │            │（見98偵9157卷三第696 │                      │
│  │        │        │        │    │    │        │            │頁第1 則）            │                      │
└─┴────┴────┴────┴──┴──┴────┴──────┴───────────┴───────────┘

附表二：
┌─┬────┬────┬────┬──┬──┬────┬──────────────────┬───────────┐
│編│交易時間│買受人  │交易地點│交易│數量│交易價格│通    訊    監    察    譯    文    │      主    文        │
│號│        │持用電話│        │毒品│    │新臺幣  ├──────┬───────────┤      及 備 註        │
│  │        │        │        │    │    │        │  通話時間  │      通話內容        │                      │
├─┼────┼────┼────┼──┼──┼────┼──────┼───────────┼───────────┤
│01│98年12月│林建良  │新竹縣湖│甲基│0.1 │500元   │98.12.04    │簡訊：豐哥你那裡有嗎我│范盛豐販賣第二級毒品，│
│-1│4 日晚上│        │口鄉瑞安│安非│公克│        │14：53：05  │能拿500 嗎（由B 傳簡訊│累犯，處有期徒刑柒年捌│
│  │9 時後某│        │街22巷巷│他命│    │        │A：范盛豐   │給A）                 │月。未扣案之販賣第二級│
│  │時      │        │內      │    │    │        │B：林建良   │（見98偵9157卷三第734 │毒品所得財物新臺幣伍佰│
│  │        │        │        │    │    │        │            │頁第2則）             │元沒收，如全部或一部不│
│  │        │        │        │    │    │        ├──────┼───────────┤能沒收時，以其財產抵償│
│  │        │        │        │    │    │        │98.12.04    │簡訊：我現在沒辦法（由│之。扣案LG廠牌行動電話│
│  │        │        │        │    │    │        │14：54：29  │A傳簡訊給B ）         │壹支（不含門號00000000│
│  │        │        │        │    │    │        │A ：范盛豐  │（見98偵9157卷三第734 │34SIM卡1枚）沒收。    │
│  │        │        │        │    │    │        │B ：林建良  │頁第3則）             │                      │
│  │        │        │        │    │    │        ├──────┼───────────┤                      │
│  │        │        │        │    │    │        │98.12.04    │簡訊：你先去小文那儲五│                      │
│  │        │        │        │    │    │        │15：00：07  │百晚一點來拿可以嗎（由│                      │
│  │        │        │        │    │    │        │A ：范盛豐  │A傳簡訊給B ）         │                      │
│  │        │        │        │    │    │        │B ：林建良  │（見98偵9157卷三第734 │                      │
│  │        │        │        │    │    │        │            │頁第4則）             │                      │
│  │        │        │        │    │    │        ├──────┼───────────┤                      │
│  │        │        │        │    │    │        │98.12.04    │簡訊：小文電話幾號傳給│                      │
│  │        │        │        │    │    │        │15：02：32  │我，我去拿錢賭（由B 傳│                      │
│  │        │        │        │    │    │        │A ：范盛豐  │簡訊給A）             │                      │
│  │        │        │        │    │    │        │B ：林建良  │（見98偵9157卷三第734 │                      │
│  │        │        │        │    │    │        │            │頁第5則）             │                      │
│  │        │        │        │    │    │        ├──────┼───────────┤                      │
│  │        │        │        │    │    │        │98.12.04    │A：多久到？           │                      │
│  │        │        │        │    │    │        │15：07：44  │B：20分鐘。           │                      │
│  │        │        │        │    │    │        │A ：范盛豐  │A：你不要騙我喔﹗     │                      │
│  │        │        │        │    │    │        │B ：林建良  │B：我先去跟朋友拿500昧│                      │
│  │        │        │        │    │    │        │            │～                    │                      │
│  │        │        │        │    │    │        │            │A ：你沒有錢為什麼先跟│                      │
│  │        │        │        │    │    │        │            │我講你有500 塊～      │                      │
│  │        │        │        │    │    │        │            │B ：有啊～我朋友要拿了│                      │
│  │        │        │        │    │    │        │            │啊～                  │                      │
│  │        │        │        │    │    │        │            │A ：你為什麼不前先拿到│                      │
│  │        │        │        │    │    │        │            │再問我～每次都做這種事│                      │
│  │        │        │        │    │    │        │            │情～要多久？          │                      │
│  │        │        │        │    │    │        │            │B：20分鐘             │                      │
│  │        │        │        │    │    │        │            │A ：3 點半會到厚～好等│                      │
│  │        │        │        │    │    │        │            │你。                  │                      │
│  │        │        │        │    │    │        │            │（見98偵9157卷三第734 │                      │
│  │        │        │        │    │    │        │            │頁第6 則）            │                      │
│  │        │        │        │    │    │        ├──────┼───────────┤                      │
│  │        │        │        │    │    │        │98.12.04    │簡訊：豐哥看能儘量快一│                      │
│  │        │        │        │    │    │        │21：04：05  │點嗎因為他要去楊梅要一│                      │
│  │        │        │        │    │    │        │A ：范盛豐  │個禮拜如果沒有東西就錢│                      │
│  │        │        │        │    │    │        │B ：林建良  │還他不要出，最晚到10點│                      │
│  │        │        │        │    │    │        │            │好嗎（由B 傳簡訊給A） │                      │
│  │        │        │        │    │    │        │            │（見98偵9157卷三第735 │                      │
│  │        │        │        │    │    │        │            │頁第7 則）            │                      │
│  │        │        │        │    │    │        ├──────┼───────────┤                      │
│  │        │        │        │    │    │        │98.12.04    │簡訊：好啦            │                      │
│  │        │        │        │    │    │        │21：04：53  │（由A 傳簡訊給B ）    │                      │
│  │        │        │        │    │    │        │A ：范盛豐  │（見98偵9157卷三第735 │                      │
│  │        │        │        │    │    │        │B ：林建良  │頁第8 則）            │                      │
│  │        │        │        │    │    │        ├──────┼───────────┤                      │
│  │        │        │        │    │    │        │98.12.04    │A：阿良呢？           │                      │
│  │        │        │        │    │    │        │21：04：53  │B：阿良在洗澡～       │                      │
│  │        │        │        │    │    │        │A ：范盛豐  │A：打電話當他又不接～ │                      │
│  │        │        │        │    │    │        │B ：林建良  │B；他在洗澡～         │                      │
│  │        │        │        │    │    │        │            │A ：我跟你講啊～我的摩│                      │
│  │        │        │        │    │    │        │            │托車他知道嘛～我的摩托│                      │
│  │        │        │        │    │    │        │            │車車箱打開來裡面有一包│                      │
│  │        │        │        │    │    │        │            │煙盒～裡面就有啦～    │                      │
│  │        │        │        │    │    │        │            │B：好。               │                      │
│  │        │        │        │    │    │        │            │（見98偵9157卷三第735 │                      │
│  │        │        │        │    │    │        │            │頁第9 則）            │                      │
├─┼────┼────┼────┼──┼──┼────┼──────┼───────────┼───────────┤
│01│98年12月│林建良  │新竹縣湖│甲基│0.2 │350 元  │98.12.08    │A：喂                 │范盛豐販賣第二級毒品，│
│-2│8 日上午│        │口鄉勝利│安非│公克│        │09：06：31  │B：喂                 │累犯，處有期徒刑柒年捌│
│  │9時6分後│        │路2段193│他命│    │        │A ：范盛豐  │A ：出一仟塊啦，一仟塊│月。未扣案之販賣第二級│
│  │某時    │        │號范盛豐│    │    │        │B ：林建良  │比較好算啦晚上我拿東西│毒品所得財物新臺幣參佰│
│  │        │        │住處    │    │    │        │            │給你啦350 怎麼儲我就拿│伍拾元沒收，如全部或一│
│  │        │        │        │    │    │        │            │一仟塊的東西給你嘛    │部不能沒收時，以其財產│
│  │        │        │        │    │    │        │            │B：一仟喔             │抵償之。扣案LG廠牌行動│
│  │        │        │        │    │    │        │            │A ：是呀晚上我就拿一仟│電話壹支（不含門號0927│
│  │        │        │        │    │    │        │            │的東西給你呀          │089234SIM卡1枚）沒收。│
│  │        │        │        │    │    │        │            │B：喔阿玉還沒回來喔   │                      │
│  │        │        │        │    │    │        │            │A：蛤                 │                      │
│  │        │        │        │    │    │        │            │B ：那你現在沒有喔    │                      │
│  │        │        │        │    │    │        │            │A：誰人什麼           │                      │
│  │        │        │        │    │    │        │            │B ：我說你現在家裡沒有│                      │
│  │        │        │        │    │    │        │            │喔                    │                      │
│  │        │        │        │    │    │        │            │A ：我現在沒阿玉也沒有│                      │
│  │        │        │        │    │    │        │            │呀                    │                      │
│  │        │        │        │    │    │        │            │（見98偵9157卷三第677 │                      │
│  │        │        │        │    │    │        │            │頁第3 則）            │                      │
├─┼────┼────┼────┼──┼──┼────┼──────┼───────────┼───────────┤
│02│98年10月│謝慧雲  │新竹縣湖│甲基│重量│1,500 元│98.10.05    │A ：你不是有傳簡訊給我│范盛豐販賣第二級毒品，│
│-1│5日上午8│        │口鄉勝利│安非│不詳│        │08：09：35  │？                    │累犯，處有期徒刑柒年拾│
│  │時後某時│        │路2段193│他命│    │        │A ：謝慧雲  │B：昨天。             │月。未扣案之販賣第二級│
│  │        │        │號范盛豐│    │    │        │B ：范盛豐  │A：我在睡覺啊。       │毒品所得財物新臺幣壹仟│
│  │        │        │住處樓下│    │    │        │            │B：睡覺？             │伍佰元沒收，如全部或一│
│  │        │        │        │    │    │        │            │A ：對啊…載小孩去學校│部不能沒收時，以其財產│
│  │        │        │        │    │    │        │            │…我載好了現在在你樓下│抵償之。扣案LG廠牌行動│
│  │        │        │        │    │    │        │            │﹗                    │電話壹支（不含門號0927│
│  │        │        │        │    │    │        │            │B ：在我樓下…我要粗的│089234SIM卡1枚）沒收。│
│  │        │        │        │    │    │        │            │啊…出給人的啊。      │                      │
│  │        │        │        │    │    │        │            │A ：我就在睡覺…早上起│                      │
│  │        │        │        │    │    │        │            │來才看到。你要出的有多│                      │
│  │        │        │        │    │    │        │            │少？                  │                      │
│  │        │        │        │    │    │        │            │B：25啊。             │                      │
│  │        │        │        │    │    │        │            │A ：你要出給人的有多少│                      │
│  │        │        │        │    │    │        │            │？                    │                      │
│  │        │        │        │    │    │        │            │B ：就實的給你啊…你沒│                      │
│  │        │        │        │    │    │        │            │有看簡訊啊？          │                      │
│  │        │        │        │    │    │        │            │A ：有啊。不是…我是說│                      │
│  │        │        │        │    │    │        │            │你現在身上？          │                      │
│  │        │        │        │    │    │        │            │B：有啊。有1個啊。    │                      │
│  │        │        │        │    │    │        │            │A：那我身上只有1500。 │                      │
│  │        │        │        │    │    │        │            │B ：1500拿2000的東西給│                      │
│  │        │        │        │    │    │        │            │你啊。                │                      │
│  │        │        │        │    │    │        │            │A ：1000塊…我差不多10│                      │
│  │        │        │        │    │    │        │            │點拿給你。            │                      │
│  │        │        │        │    │    │        │            │B ：我等一下就要給人家│                      │
│  │        │        │        │    │    │        │            │錢了啊…。你1500就拿  │                      │
│  │        │        │        │    │    │        │            │1500給你嘛﹗如果你覺得│                      │
│  │        │        │        │    │    │        │            │不行就不要拿…絕對可以│                      │
│  │        │        │        │    │    │        │            │。要不要？            │                      │
│  │        │        │        │    │    │        │            │A：好～我在樓下。     │                      │
│  │        │        │        │    │    │        │            │（見98偵9157卷一第64頁│                      │
│  │        │        │        │    │    │        │            │第1 則）              │                      │
├─┼────┼────┼────┼──┼──┼────┼──────┼───────────┼───────────┤
│02│98年10月│謝慧雲  │新竹縣湖│甲基│重量│1,000元 │98.10.11    │A ：剛是問你有沒有要拿│范盛豐販賣第二級毒品，│
│-2│11日凌晨│        │口鄉勝利│安非│不詳│        │01：26：25  │？                    │累犯，處有期徒刑柒年捌│
│  │1時許   │        │路2段193│他命│    │        │A ：謝慧雲  │B；喔﹗               │月。未扣案之販賣第二級│
│  │        │        │號范盛豐│    │    │        │B ：范盛豐  │A：剛人家欠錢啊﹗     │毒品所得財物新臺幣壹仟│
│  │        │        │住處    │    │    │        │            │B：拿多少？           │元沒收，如全部或一部不│
│  │        │        │        │    │    │        │            │A：看你拿多少啊﹗     │能沒收時，以其財產抵償│
│  │        │        │        │    │    │        │            │B：我一下打給你。     │之。扣案LG廠牌行動電話│
│  │        │        │        │    │    │        │            │（見98偵9157卷一第78頁│壹支（不含門號00000000│
│  │        │        │        │    │    │        │            │第2 則）              │34SIM卡1枚）沒收。    │
│  │        │        │        │    │    │        ├──────┼───────────┤                      │
│  │        │        │        │    │    │        │98.10.11    │A：你在哪裡？         │                      │
│  │        │        │        │    │    │        │01：29：00  │B：我在家裏啊～怎樣？ │                      │
│  │        │        │        │    │    │        │A ：謝慧雲  │A：是要過去還是怎樣？ │                      │
│  │        │        │        │    │    │        │B ：范盛豐  │B ：等一下啊。你要多少│                      │
│  │        │        │        │    │    │        │            │？                    │                      │
│  │        │        │        │    │    │        │            │A：1張好啦。          │                      │
│  │        │        │        │    │    │        │            │B：我等一下打給妳。   │                      │
│  │        │        │        │    │    │        │            │（見98偵9157卷一第78頁│                      │
│  │        │        │        │    │    │        │            │第3 則）              │                      │
│  │        │        │        │    │    │        ├──────┼───────────┤                      │
│  │        │        │        │    │    │        │98.10.11    │B：小阿姨哦﹗1千塊是嗎│                      │
│  │        │        │        │    │    │        │01：30：57  │？                    │                      │
│  │        │        │        │    │    │        │A ：謝慧雲  │A：對啊。             │                      │
│  │        │        │        │    │    │        │B ：范盛豐  │B ：妳先幫我儲值好不好│                      │
│  │        │        │        │    │    │        │            │？                    │                      │
│  │        │        │        │    │    │        │            │A：然後呢？           │                      │
│  │        │        │        │    │    │        │            │B ：去SEVEN 儲值啦﹗那│                      │
│  │        │        │        │    │    │        │            │SEVEN 有一台機器…我給│                      │
│  │        │        │        │    │    │        │            │妳1支電話有沒有…     │                      │
│  │        │        │        │    │    │        │            │A：中壢小雯是嗎？     │                      │
│  │        │        │        │    │    │        │            │B ：對對對…。你會啦…│                      │
│  │        │        │        │    │    │        │            │。                    │                      │
│  │        │        │        │    │    │        │            │A：儲1千哦？正太子是嗎│                      │
│  │        │        │        │    │    │        │            │？                    │                      │
│  │        │        │        │    │    │        │            │B ：對…10分鐘來我家…│                      │
│  │        │        │        │    │    │        │            │。                    │                      │
│  │        │        │        │    │    │        │            │A：我儲完我就過去囉～ │                      │
│  │        │        │        │    │    │        │            │B：好。               │                      │
│  │        │        │        │    │    │        │            │（見98偵9157卷一第78頁│                      │
│  │        │        │        │    │    │        │            │第4 則）              │                      │
│  │        │        │        │    │    │        ├──────┼───────────┤                      │
│  │        │        │        │    │    │        │98.10.11    │A ：我線上玩家～我要買│                      │
│  │        │        │        │    │    │        │01：32：12  │幣～                  │                      │
│  │        │        │        │    │    │        │A ：謝慧雲  │B：妳要買多少？       │                      │
│  │        │        │        │    │    │        │B：線上遊戲 │A：1千。              │                      │
│  │        │        │        │    │    │        │業者        │B：好了嗎？           │                      │
│  │        │        │        │    │    │        │            │A：是聖太子～你幫我轉 │                      │
│  │        │        │        │    │    │        │            │給聖太子～            │                      │
│  │        │        │        │    │    │        │            │B：好。0000-0000-0000 │                      │
│  │        │        │        │    │    │        │            │-0167。               │                      │
│  │        │        │        │    │    │        │            │A：還有我自己的～     │                      │
│  │        │        │        │    │    │        │            │B：0000-0000-0000-0000│                      │
│  │        │        │        │    │    │        │            │。                    │                      │
│  │        │        │        │    │    │        │            │（見98偵9157卷一第78頁│                      │
│  │        │        │        │    │    │        │            │第5 則）              │                      │
├─┼────┼────┼────┼──┼──┼────┼──────┼───────────┼───────────┤
│02│98年10月│謝慧雲  │新竹縣湖│甲基│重量│500 元  │98.10.30    │A：喂～哪位？         │范盛豐販賣第二級毒品，│
│-3│30日下午│        │口鄉勝利│安非│不詳│        │13：00：43  │B：阿宗啦…你那邊還有 │累犯，處有期徒刑柒年捌│
│  │1時許   │        │路2段193│他命│    │        │A ：謝慧雲  │嗎？                  │月。未扣案之販賣第二級│
│  │        │        │號范盛豐│    │    │        │B ：阿宗    │A：你要拿多少？       │毒品所得財物新臺幣伍佰│
│  │        │        │住處    │    │    │        │            │B：500啊。            │元沒收，如全部或一部不│
│  │        │        │        │    │    │        │            │A：65吧。             │能沒收時，以其財產抵償│
│  │        │        │        │    │    │        │            │B：唐子東西都很少～   │之。扣案LG廠牌行動電話│
│  │        │        │        │    │    │        │            │A：廢話你拿 500 要拿多│壹支（不含門號00000000│
│  │        │        │        │    │    │        │            │少～                  │34SIM卡1枚）沒收。    │
│  │        │        │        │    │    │        │            │B：我拿 1 千塊也是很少│                      │
│  │        │        │        │    │    │        │            │啊～拿1千塊會很多嗎？ │                      │
│  │        │        │        │    │    │        │            │A：你拿1千啊。        │                      │
│  │        │        │        │    │    │        │            │B：會很多嗎？         │                      │
│  │        │        │        │    │    │        │            │A：應該吧!            │                      │
│  │        │        │        │    │    │        │            │B：你在家裡是嗎？     │                      │
│  │        │        │        │    │    │        │            │A ：我現在要去營區～我│                      │
│  │        │        │        │    │    │        │            │要去載我小孩～        │                      │
│  │        │        │        │    │    │        │            │B：我等一下去竹北～找 │                      │
│  │        │        │        │    │    │        │            │人一下啊～朋友要的啊～│                      │
│  │        │        │        │    │    │        │            │A：那你什麼時候要拿？ │                      │
│  │        │        │        │    │    │        │            │B ：竹北回來一下而已啊│                      │
│  │        │        │        │    │    │        │            │。                    │                      │
│  │        │        │        │    │    │        │            │A：多久？             │                      │
│  │        │        │        │    │    │        │            │B：還是妳要到新豐來？ │                      │
│  │        │        │        │    │    │        │            │A ：新豐太遠了啦～你有│                      │
│  │        │        │        │    │    │        │            │確定我去載我小孩～你就│                      │
│  │        │        │        │    │    │        │            │到營區就好了啊～      │                      │
│  │        │        │        │    │    │        │            │B：我現在新莊子～     │                      │
│  │        │        │        │    │    │        │            │A ：對阿你不是也要去竹│                      │
│  │        │        │        │    │    │        │            │北？                  │                      │
│  │        │        │        │    │    │        │            │B：對啊我過去拿錢啊。 │                      │
│  │        │        │        │    │    │        │            │A：那你拿到錢再講…。 │                      │
│  │        │        │        │    │    │        │            │B：1 點半妳到我家那邊 │                      │
│  │        │        │        │    │    │        │            │萊爾富～              │                      │
│  │        │        │        │    │    │        │            │A：不要害我白跑～我跟 │                      │
│  │        │        │        │    │    │        │            │你講現金喔～          │                      │
│  │        │        │        │    │    │        │            │B：我跟妳講是別人要～ │                      │
│  │        │        │        │    │    │        │            │我要好抽啊～          │                      │
│  │        │        │        │    │    │        │            │（見 98 偵 9157 卷一第│                      │
│  │        │        │        │    │    │        │            │85頁第 1 則）         │                      │
│  │        │        │        │    │    │        ├──────┼───────────┤                      │
│  │        │        │        │    │    │        │98.10.30    │A ：你到了喔？我還在營│                      │
│  │        │        │        │    │    │        │13：32：08  │區載我小孩～          │                      │
│  │        │        │        │    │    │        │A ：謝慧雲  │B ：對啊。你順便拿螺絲│                      │
│  │        │        │        │    │    │        │B ：阿宗    │頭～                  │                      │
│  │        │        │        │    │    │        │            │A ：我已經出門了～你剛│                      │
│  │        │        │        │    │    │        │            │又不講～              │                      │
│  │        │        │        │    │    │        │            │B：喔～               │                      │
│  │        │        │        │    │    │        │            │A ：我等一下路上問一下│                      │
│  │        │        │        │    │    │        │            │～ 你在哪邊等～       │                      │
│  │        │        │        │    │    │        │            │B：好～ 趕快。        │                      │
│  │        │        │        │    │    │        │            │（見 98 偵 9157 卷一第│                      │
│  │        │        │        │    │    │        │            │85頁第 1 則）         │                      │
│  │        │        │        │    │    │        ├──────┼───────────┤                      │
│  │        │        │        │    │    │        │98.10.30    │B ：慧雲啊～妳直接幫我│                      │
│  │        │        │        │    │    │        │13：36：02  │儲值就好了啦～        │                      │
│  │        │        │        │    │    │        │A ：謝慧雲  │                      │                      │
│  │        │        │        │    │    │        │B：范盛豐   │A：我東西要拿去那個～ │                      │
│  │        │        │        │    │    │        │            │就是華興家那邊那橋下面│                      │
│  │        │        │        │    │    │        │            │那個啊～曹克宗他家那裡│                      │
│  │        │        │        │    │    │        │            │啊～我拿去給他。      │                      │
│  │        │        │        │    │    │        │            │（見 98 偵 9157 卷一第│                      │
│  │        │        │        │    │    │        │            │85頁第 3 則）         │                      │
│  │        │        │        │    │    │        ├──────┼───────────┤                      │
│  │        │        │        │    │    │        │98.10.30    │B：到了沒？           │                      │
│  │        │        │        │    │    │        │13：39：33  │A：我在你家樓下門口。 │                      │
│  │        │        │        │    │    │        │A ：謝慧雲  │B：好。               │                      │
│  │        │        │        │    │    │        │B：范盛豐   │（見 98 偵 9157 卷一第│                      │
│  │        │        │        │    │    │        │            │85頁第 4 則）         │                      │
│  │        │        │        │    │    │        ├──────┼───────────┤                      │
│  │        │        │        │    │    │        │98.10.30    │A：喂！               │                      │
│  │        │        │        │    │    │        │13：55：26  │B：你就儲 500 ～我跟他│                      │
│  │        │        │        │    │    │        │A ：謝慧雲  │講好了。              │                      │
│  │        │        │        │    │    │        │B：范盛豐   │A：號碼呢？           │                      │
│  │        │        │        │    │    │        │            │B：你就打電話給他啊。 │                      │
│  │        │        │        │    │    │        │            │（見 98 偵 9157 卷一第│                      │
│  │        │        │        │    │    │        │            │85頁第 5 則）         │                      │
├─┼────┼────┼────┼──┼──┼────┼──────┼───────────┼───────────┤
│03│98年11月│蘇秀英  │新竹市中│甲基│1 公│3,000元 │98.11.26    │B：晚上 1 克 2 千的拿 │范盛豐販賣第二級毒品，│
│  │28日某時│        │華路5段2│安非│克  │        │12：08：29  │1 克過來。            │累犯，處有期徒刑柒年拾│
│  │        │        │07號蘇秀│他命│    │        │A ：范盛豐  │A：我朋友還沒回來。   │月。未扣案之販賣第二級│
│  │        │        │英住處  │    │    │        │B：蘇秀英   │B：你問一下～我人在南 │毒品所得財物新臺幣參仟│
│  │        │        │        │    │    │        │            │投泰雅渡假村～昨天就來│元沒收，如全部或一部不│
│  │        │        │        │    │    │        │            │了～你晚上拿看看～    │能沒收時，以其財產抵償│
│  │        │        │        │    │    │        │            │A：我弄看看～不然就要 │之。扣案LG廠牌行動電話│
│  │        │        │        │    │    │        │            │2 千5的～             │壹支（不含門號00000000│
│  │        │        │        │    │    │        │            │B；2 千 5 的也沒關係啊│34SIM卡1枚）沒收。    │
│  │        │        │        │    │    │        │            │～多 5 百而已～我晚上 │                      │
│  │        │        │        │    │    │        │            │去差不多10點啦～      │依蘇秀英偵查中證述，及│
│  │        │        │        │    │    │        │            │A：好啦～拿 2 千 5 的 │被告原審時供述，與監聽│
│  │        │        │        │    │    │        │            │一定有啦～但是妳要過來│譯文日期約隔二日。    │
│  │        │        │        │    │    │        │            │拿啊～                │                      │
│  │        │        │        │    │    │        │            │B：我就沒有車啊～我晚 │                      │
│  │        │        │        │    │    │        │            │上看有車再過去拿～我如│                      │
│  │        │        │        │    │    │        │            │果沒車你拿過來給我啦～│                      │
│  │        │        │        │    │    │        │            │A ：如果你沒有車我在想│                      │
│  │        │        │        │    │    │        │            │辦法啦～              │                      │
│  │        │        │        │    │    │        │            │B：好啦～             │                      │
│  │        │        │        │    │    │        │            │A：我以為妳進去關了～ │                      │
│  │        │        │        │    │    │        │            │B ：我就準備要進去了～│                      │
│  │        │        │        │    │    │        │            │A：我等一下 5 分鐘打給│                      │
│  │        │        │        │    │    │        │            │他～他有在妳錢匯給他～│                      │
│  │        │        │        │    │    │        │            │B ：我晚上10點現金處理│                      │
│  │        │        │        │    │    │        │            │就好啦～              │                      │
│  │        │        │        │    │    │        │            │A ：我想說先匯給他～我│                      │
│  │        │        │        │    │    │        │            │先拿一點起來用～      │                      │
│  │        │        │        │    │    │        │            │（見98偵9157卷三第760 │                      │
│  │        │        │        │    │    │        │            │頁第1則）             │                      │
│  │        │        │        │    │    │        │            │                      │                      │
│  │        │        │        │    │    │        ├──────┼───────────┤                      │
│  │        │        │        │    │    │        │98.11.26    │A：你打給我喔？       │                      │
│  │        │        │        │    │    │        │20：18：15  │B：對啊～有嗎？       │                      │
│  │        │        │        │    │    │        │A ：范盛豐  │（見98偵9157卷三第762 │                      │
│  │        │        │        │    │    │        │B：蘇秀英   │頁第10則）            │                      │
│  │        │        │        │    │    │        ├──────┼───────────┤                      │
│  │        │        │        │    │    │        │98.11.26    │B：喂!你打給我。      │                      │
│  │        │        │        │    │    │        │20：18：52  │A：你還沒回來。       │                      │
│  │        │        │        │    │    │        │ A ：范盛豐 │B ：車輪爆胎在高速公路│                      │
│  │        │        │        │    │    │        │B ：蘇秀英  │上。                  │                      │
│  │        │        │        │    │    │        │            │..........            │                      │
│  │        │        │        │    │    │        │            │A ：你要自己過來拿喔～│                      │
│  │        │        │        │    │    │        │            │妳來我去拿～差不多幾分│                      │
│  │        │        │        │    │    │        │            │鐘就到了～～          │                      │
│  │        │        │        │    │    │        │            │B：我怕沒有車過去～   │                      │
│  │        │        │        │    │    │        │            │A ：不然我看呂爸要不要│                      │
│  │        │        │        │    │    │        │            │載我過去～妳不要下來～│                      │
│  │        │        │        │    │    │        │            │妳開門我直接進去～    │                      │
│  │        │        │        │    │    │        │            │B ：妳就跟她說要拿東西│                      │
│  │        │        │        │    │    │        │            │給人家就好了啊～      │                      │
│  │        │        │        │    │    │        │            │A：好。               │                      │
│  │        │        │        │    │    │        │            │（見98偵9157卷三第763 │                      │
│  │        │        │        │    │    │        │            │頁第1則）             │                      │
│  │        │        │        │    │    │        ├──────┼───────────┤                      │
│  │        │        │        │    │    │        │98.11.26    │B ：你真的沒有辦法過來│                      │
│  │        │        │        │    │    │        │22：37：55  │？                    │                      │
│  │        │        │        │    │    │        │A ：范盛豐  │A ：我真的沒有車子，有│                      │
│  │        │        │        │    │    │        │B：蘇秀英   │車我就過去。          │                      │
│  │        │        │        │    │    │        │            │B：你貨車真的不能用？ │                      │
│  │        │        │        │    │    │        │            │A ：鑰匙被父親拿去…  │                      │
│  │        │        │        │    │    │        │            │（見98偵9157卷三第761 │                      │
│  │        │        │        │    │    │        │            │頁第3則）             │                      │
└─┴────┴────┴────┴──┴──┴────┴──────┴───────────┴───────────┘

附表三：
┌─┬────┬────┬────┬──┬──┬────┬──────────────────┬───────────┐
│編│交易時間│買受人  │交易地點│交易│數量│交易價格│通    訊    監    察    譯    文    │      主    文        │
│號│        │持用電話│        │毒品│    │新臺幣  ├──────┬───────────┤      及 備 註        │
│  │        │        │        │    │    │        │  通話時間  │      通話內容        │                      │
├─┼────┼────┼────┼──┼──┼────┼──────┼───────────┼───────────┤
│01│98年10月│胡雪梅  │新竹縣湖│甲基│1 小│1,000元 │98.10.10    │B：回家了沒？         │謝慧雲販賣第二級毒品，│
│-1│10日上午│        │口鄉勝利│安非│包（│        │10：07：43  │A ：我在中正堂網咖～  │處有期徒刑柒年陸月。未│
│  │10時7 分│        │路中正堂│他命│重量│        │A：謝慧雲   │B：妳拿的東西好嗎？   │扣案之販賣第二級毒品所│
│  │後某時  │        │附近網咖│    │不詳│        │B ：胡雪梅  │A：我怎麼知道。       │得財物新臺幣壹仟元沒收│
│  │        │        │內      │    │）  │        │            │B ：想說調2 張來用用。│，如全部或一部不能沒收│
│  │        │        │        │    │    │        │            │好啦我等一下走路去找妳│時，以其財產抵償之。扣│
│  │        │        │        │    │    │        │            │～拜拜～              │案摩托羅拉廠牌行動電話│
│  │        │        │        │    │    │        │            │（見98偵9157卷一第75頁│壹支（不含門號00000000│
│  │        │        │        │    │    │        │            │第3 則）              │77SIM卡1枚）沒收。    │
│  │        │        │        │    │    │        │            │                      │                      │
├─┼────┼────┼────┼──┼──┼────┼──────┼───────────┼───────────┤
│01│98年11月│胡雪梅  │謝慧雲位│甲基│1 小│1,000元 │98.11.05    │A：哪位？             │謝慧雲無罪。          │
│-2│5日上午7│        │於新竹縣│安非│包（│        │07：47：35  │B：胡梅～妳在幹嘛？   │                      │
│  │時47分後│        │湖口營區│他命│重量│        │A：謝慧雲   │A ：載小孩上課～在騎車│                      │
│  │某時    │        │附近之居│    │不詳│        │B ：胡雪梅  │～                    │                      │
│  │        │        │處（被告│    │）  │        │            │B：騎誰的車？         │                      │
│  │        │        │已住在千│    │    │        │            │A：唐子的。           │                      │
│  │        │        │禧路）  │    │    │        │            │B：唐子有在你那邊哦？ │                      │
│  │        │        │        │    │    │        │            │A：他在睡覺～         │                      │
│  │        │        │        │    │    │        │            │B：他沒有喔？         │                      │
│  │        │        │        │    │    │        │            │A：你要拿啊？         │                      │
│  │        │        │        │    │    │        │            │B ：有點想～很久沒用了│                      │
│  │        │        │        │    │    │        │            │～                    │                      │
│  │        │        │        │    │    │        │            │A：妳要跟我拿嗎？     │                      │
│  │        │        │        │    │    │        │            │B：好啊。             │                      │
│  │        │        │        │    │    │        │            │A ：可是不能讓唐子知道│                      │
│  │        │        │        │    │    │        │            │～                    │                      │
│  │        │        │        │    │    │        │            │B：妳那好嗎？         │                      │
│  │        │        │        │    │    │        │            │A：為什麼不好。       │                      │
│  │        │        │        │    │    │        │            │B：1張很多嗎？        │                      │
│  │        │        │        │    │    │        │            │A：還好吧！           │                      │
│  │        │        │        │    │    │        │            │B ：本來想問唐子有沒有│                      │
│  │        │        │        │    │    │        │            │～想跟他拿2張的～     │                      │
│  │        │        │        │    │    │        │            │A ：2 張我不賺妳～給妳│                      │
│  │        │        │        │    │    │        │            │1 克～                │                      │
│  │        │        │        │    │    │        │            │B：妳騙人啊妳～       │                      │
│  │        │        │        │    │    │        │            │A ：我騙妳我隨便妳～妳│                      │
│  │        │        │        │    │    │        │            │跟他拿1克媽的2千5～   │                      │
│  │        │        │        │    │    │        │            │B：好不好啊？         │                      │
│  │        │        │        │    │    │        │            │A：可是妳要請我用哦～ │                      │
│  │        │        │        │    │    │        │            │B：是哦！             │                      │
│  │        │        │        │    │    │        │            │A：我沒有賺妳哦！     │                      │
│  │        │        │        │    │    │        │            │B ：那等我過去妳家再講│                      │
│  │        │        │        │    │    │        │            │～                    │                      │
│  │        │        │        │    │    │        │            │A ：唐子在家啊～我現在│                      │
│  │        │        │        │    │    │        │            │過去拿錢給人家順便拿東│                      │
│  │        │        │        │    │    │        │            │西啊～                │                      │
│  │        │        │        │    │    │        │            │B ：你要過去拿東西哦？│                      │
│  │        │        │        │    │    │        │            │A：對啊。             │                      │
│  │        │        │        │    │    │        │            │B ：啊！可是我不保證要│                      │
│  │        │        │        │    │    │        │            │2 張～我先看好不好我再│                      │
│  │        │        │        │    │    │        │            │看啊～                │                      │
│  │        │        │        │    │    │        │            │A ：那這樣子我要怎樣跟│                      │
│  │        │        │        │    │    │        │            │人家拿啦！            │                      │
│  │        │        │        │    │    │        │            │B ：妳拿妳要放的啊～妳│                      │
│  │        │        │        │    │    │        │            │在出給我就好了啊～    │                      │
│  │        │        │        │    │    │        │            │A：啊！               │                      │
│  │        │        │        │    │    │        │            │B ：我說妳拿妳要放的啊│                      │
│  │        │        │        │    │    │        │            │～然後妳再把妳要放的賣│                      │
│  │        │        │        │    │    │        │            │給我就好了啊～妳不要不│                      │
│  │        │        │        │    │    │        │            │賺啊～妳沒有賺這樣我會│                      │
│  │        │        │        │    │    │        │            │覺得很奇怪～          │                      │
│  │        │        │        │    │    │        │            │A ：啊～妳不懂啦～這個│                      │
│  │        │        │        │    │    │        │            │～                    │                      │
│  │        │        │        │    │    │        │            │B ：可是不去妳家～我沒│                      │
│  │        │        │        │    │    │        │            │地方去用啊～          │                      │
│  │        │        │        │    │    │        │            │……                  │                      │
│  │        │        │        │    │    │        │            │B ：是哦！好啦～那妳趕│                      │
│  │        │        │        │    │    │        │            │快回家等我啊～我坐公車│                      │
│  │        │        │        │    │    │        │            │回家再開車去～我去加個│                      │
│  │        │        │        │    │    │        │            │油載到妳家很快ㄟ～    │                      │
│  │        │        │        │    │    │        │            │A ：好啦～妳不要唬哢我│                      │
│  │        │        │        │    │    │        │            │就好了～              │                      │
│  │        │        │        │    │    │        │            │B ：不會啦～          │                      │
│  │        │        │        │    │    │        │            │（98偵9157卷二第346 頁│                      │
│  │        │        │        │    │    │        │            │第1 則）              │                      │
├─┼────┼────┼────┼──┼──┼────┼──────┼───────────┼───────────┤
│02│98年11月│卓元彬  │新竹縣湖│甲基│1 小│1,000元 │98.11.05    │B：我阿斌～妳是誰～？ │謝慧雲販賣第二級毒品，│
│  │6 日上午│        │口鄉波羅│安非│包（│        │09：27：42  │A：我小阿姨啊!        │處有期徒刑柒年陸月。未│
│  │某時    │        │村雀巢汽│他命│重量│        │A：謝慧雲   │B：哦園區那個哦？     │扣案之販賣第二級毒品所│
│  │        │        │車旅館附│    │不詳│        │B ：卓元彬  │A：對。               │得財物新臺幣壹仟元沒收│
│  │        │        │近之全家│    │）  │        │            │B：妳怎麼有我的電話。 │，如全部或一部不能沒收│
│  │        │        │便利商店│    │    │        │            │A ：就上次有人用我的電│時，以其財產抵償之。扣│
│  │        │        │        │    │    │        │            │話打給你!             │案摩托羅拉廠牌行動電話│
│  │        │        │        │    │    │        │            │B ：那我問妳哦～妳有沒│壹支（不含門號00000000│
│  │        │        │        │    │    │        │            │有坤嫂的電話？        │77SIM卡1枚）沒收。    │
│  │        │        │        │    │    │        │            │A ：沒有～很久沒聯絡了│                      │
│  │        │        │        │    │    │        │            │～                    │                      │
│  │        │        │        │    │    │        │            │B ：我上次跟她拿1 張～│                      │
│  │        │        │        │    │    │        │            │她騙我沒給我～        │                      │
│  │        │        │        │    │    │        │            │……                  │                      │
│  │        │        │        │    │    │        │            │B ：對啊。我那次本來要│                      │
│  │        │        │        │    │    │        │            │叫黑道直接抓她～我假如│                      │
│  │        │        │        │    │    │        │            │要的話再打電話給妳們～│                      │
│  │        │        │        │    │    │        │            │A：好。               │                      │
│  │        │        │        │    │    │        │            │B：那妳們現在1克多少？│                      │
│  │        │        │        │    │    │        │            │A：25啊。             │                      │
│  │        │        │        │    │    │        │            │B ：1 克咧～有那麼便宜│                      │
│  │        │        │        │    │    │        │            │嗎～                  │                      │
│  │        │        │        │    │    │        │            │A：對阿!不然是多少啦？│                      │
│  │        │        │        │    │    │        │            │B：35啊。             │                      │
│  │        │        │        │    │    │        │            │A：沒那麼貴的啦!      │                      │
│  │        │        │        │    │    │        │            │B ；不然坤嫂之前那邊都│                      │
│  │        │        │        │    │    │        │            │35!                   │                      │
│  │        │        │        │    │    │        │            │A ：哦那個是有賺一手這│                      │
│  │        │        │        │    │    │        │            │樣子吧!               │                      │
│  │        │        │        │    │    │        │            │B ：好我今天要我再打給│                      │
│  │        │        │        │    │    │        │            │妳們～一樣打這支嘛？  │                      │
│  │        │        │        │    │    │        │            │A：對這我電話。       │                      │
│  │        │        │        │    │    │        │            │B ：應該是會跟妳們拿2 │                      │
│  │        │        │        │    │    │        │            │張啦。                │                      │
│  │        │        │        │    │    │        │            │A：好。               │                      │
│  │        │        │        │    │    │        │            │（見98偵9157偵查卷一第│                      │
│  │        │        │        │    │    │        │            │99頁第3則）           │                      │
├─┼────┼────┼────┼──┼──┼────┼──────┼───────────┼───────────┤
│03│98年10月│鄧仁弘  │新竹縣湖│甲基│1 小│1,000元 │98.10.04    │A：紅毛!是明天給我厚! │謝慧雲無罪。          │
│-1│5日某時 │        │口鄉千禧│安非│包（│        │18：16：50  │B：對啊。             │                      │
│  │        │        │路43巷7 │他命│重量├────┤A：謝慧雲   │A：你身上現在沒有？   │                      │
│  │        │        │號5 樓謝│    │不詳│2,000元 │B ：鄧仁弘  │B：暫時是沒有啊。     │                      │
│  │        │        │慧雲住處│    │）  │        │            │A：我想去拿東西。     │                      │
│  │        │        │        │    │    │        │            │B：現在是沒辦法。     │                      │
│  │        │        │        │    │    │        │            │A ：好! 那明天什麼時候│                      │
│  │        │        │        │    │    │        │            │可以？                │                      │
│  │        │        │        │    │    │        │            │B：妳們都幾點起來？   │                      │
│  │        │        │        │    │    │        │            │A：早上。             │                      │
│  │        │        │        │    │    │        │            │B ：我大概8 點多就可以│                      │
│  │        │        │        │    │    │        │            │打電話給妳們了啊。    │                      │
│  │        │        │        │    │    │        │            │（見98偵9157第63頁卷一│                      │
│  │        │        │        │    │    │        │            │第2 則）              │                      │
│  │        │        │        │    │    │        ├──────┼───────────┤                      │
│  │        │        │        │    │    │        │98.10.04    │A：你現在方便嗎？     │                      │
│  │        │        │        │    │    │        │18：27：01  │B：怎樣？             │                      │
│  │        │        │        │    │    │        │A：謝慧雲   │A ：我跟你欠500 …明天│                      │
│  │        │        │        │    │    │        │B ：余興唐  │早上給你。紅毛明天早上│                      │
│  │        │        │        │    │    │        │            │還我錢再給你。        │                      │
│  │        │        │        │    │    │        │            │B ：雞杯啦…。這我要怎│                      │
│  │        │        │        │    │    │        │            │麼給啊。              │                      │
│  │        │        │        │    │    │        │            │A：500啊。            │                      │
│  │        │        │        │    │    │        │            │B：妳確定嗎？         │                      │
│  │        │        │        │    │    │        │            │A ：對啦…我剛打電話問│                      │
│  │        │        │        │    │    │        │            │他的好不好!           │                      │
│  │        │        │        │    │    │        │            │B ：那妳叫他跟我講一聲│                      │
│  │        │        │        │    │    │        │            │。妳叫他打給我確定一下│                      │
│  │        │        │        │    │    │        │            │。                    │                      │
│  │        │        │        │    │    │        │            │（見98偵9157卷一第63頁│                      │
│  │        │        │        │    │    │        │            │第3 則）              │                      │
├─┼────┼────┼────┼──┼──┼────┼──────┼───────────┼───────────┤
│03│98年10月│鄧仁弘  │新竹縣湖│甲基│1 小│1,000元 │98.10.09    │B：小阿姨哦？         │謝慧雲無罪。          │
│-2│9日晚上7│        │口鄉千禧│安非│包（│或      │19：45：29  │A：你誰？             │                      │
│  │時45分後│        │路43巷7 │他命│數量│2,000元 │A：謝慧雲   │B：紅毛。             │                      │
│  │某時    │        │號5 樓謝│    │不詳│        │B ：鄧仁弘  │A ：紅毛～等一下～（良│                      │
│  │        │        │慧雲住處│    │    │        │            │玉交給小阿姨聽）喂…  │                      │
│  │        │        │        │    │    │        │            │B：小阿姨喔!          │                      │
│  │        │        │        │    │    │        │            │A ：沒號碼我怎麼知道誰│                      │
│  │        │        │        │    │    │        │            │喔!                   │                      │
│  │        │        │        │    │    │        │            │B ：公用電話打的～我電│                      │
│  │        │        │        │    │    │        │            │話沒錢啦～            │                      │
│  │        │        │        │    │    │        │            │A：喔!                │                      │
│  │        │        │        │    │    │        │            │B：妳那有嗎？         │                      │
│  │        │        │        │    │    │        │            │A：有啊。             │                      │
│  │        │        │        │    │    │        │            │B：妳方便先給我嗎？   │                      │
│  │        │        │        │    │    │        │            │A ：可是我這個是要先拿│                      │
│  │        │        │        │    │    │        │            │去給人的。            │                      │
│  │        │        │        │    │    │        │            │B：是哦!              │                      │
│  │        │        │        │    │    │        │            │A：人家跟我拿1克啊～  │                      │
│  │        │        │        │    │    │        │            │B：好啦好啦～         │                      │
│  │        │        │        │    │    │        │            │A：你現在在哪？       │                      │
│  │        │        │        │    │    │        │            │B ：在我們公司出來萊爾│                      │
│  │        │        │        │    │    │        │            │富～                  │                      │
│  │        │        │        │    │    │        │            │A：好妳等我一下。     │                      │
│  │        │        │        │    │    │        │            │（見98偵9157卷一第75頁│                      │
│  │        │        │        │    │    │        │            │第1 則）              │                      │
├─┼────┼────┼────┼──┼──┼────┼──────┼───────────┼───────────┤
│04│98年11月│陳冠群  │新竹縣湖│甲基│1 小│1,000元 │98.11.21    │B：小阿姨哦!我小胖!   │謝慧雲販賣第二級毒品，│
│  │21日凌晨│        │口鄉千禧│安非│包（│        │00：47：52  │A：嗯!                │處有期徒刑柒年陸月。未│
│  │0時許   │        │路43巷7 │他命│重量│        │A：謝慧雲   │B ：妳還記得我那朋友嗎│扣案之販賣第二級毒品所│
│  │        │        │號5 樓謝│    │不詳│        │B ：小胖    │？                    │得財物新臺幣壹仟元沒收│
│  │        │        │慧雲住處│    │）  │        │            │B ：就是載我去妳那邊那│，如全部或一部不能沒收│
│  │        │        │        │    │    │        │            │個～去樓上用的那個～他│時，以其財產抵償之。扣│
│  │        │        │        │    │    │        │            │要拿1 張～我現在人不在│案摩托羅拉廠牌行動電話│
│  │        │        │        │    │    │        │            │～（監察譯文代號誤載為│壹支（不含門號00000000│
│  │        │        │        │    │    │        │            │A）                   │70SIM卡1枚）沒收。    │
│  │        │        │        │    │    │        │            │A ：他人在哪裡？（監察│                      │
│  │        │        │        │    │    │        │            │譯文誤載為代號B）     │                      │
│  │        │        │        │    │    │        │            │B：他現在過去找妳～   │                      │
│  │        │        │        │    │    │        │            │（監察譯問誤載為代號A │                      │
│  │        │        │        │    │    │        │            │）                    │                      │
│  │        │        │        │    │    │        │            │B ：方便嗎？          │                      │
│  │        │        │        │    │    │        │            │A：方便啊。他是騎～   │                      │
│  │        │        │        │    │    │        │            │B：開車～             │                      │
│  │        │        │        │    │    │        │            │A：他一個人嗎？       │                      │
│  │        │        │        │    │    │        │            │B ：對一個人～放心我介│                      │
│  │        │        │        │    │    │        │            │紹這個人是OK的～      │                      │
│  │        │        │        │    │    │        │            │A ：是上次跟你一起來的│                      │
│  │        │        │        │    │    │        │            │？                    │                      │
│  │        │        │        │    │    │        │            │B ：對對～開計程車的那│                      │
│  │        │        │        │    │    │        │            │個啦～好不好？        │                      │
│  │        │        │        │    │    │        │            │A ：好～他到了叫他打給│                      │
│  │        │        │        │    │    │        │            │我。                  │                      │
│  │        │        │        │    │    │        │            │B：好。               │                      │
│  │        │        │        │    │    │        │            │（見98偵9157卷三第711 │                      │
│  │        │        │        │    │    │        │            │頁第3則）             │                      │
│  │        │        │        │    │    │        ├──────┼───────────┤                      │
│  │        │        │        │    │    │        │98.11.21    │B ：小阿姨哦～我是冠群│                      │
│  │        │        │        │    │    │        │00：54：14  │～阿肥剛有打電話給妳啦│                      │
│  │        │        │        │    │    │        │A：謝慧雲   │～我想跟妳拿1～       │                      │
│  │        │        │        │    │    │        │B ：陳冠群  │A：人在哪裡？         │                      │
│  │        │        │        │    │    │        │            │B：我在樓下了～       │                      │
│  │        │        │        │    │    │        │            │A：跟誰？             │                      │
│  │        │        │        │    │    │        │            │B ：我自己一個人～我就│                      │
│  │        │        │        │    │    │        │            │那天有跟阿肥一起來前個│                      │
│  │        │        │        │    │    │        │            │～                    │                      │
│  │        │        │        │    │    │        │            │A：嗯!                │                      │
│  │        │        │        │    │    │        │            │（見98偵9157卷三第711 │                      │
│  │        │        │        │    │    │        │            │頁第4則）             │                      │
└─┴────┴────┴────┴──┴──┴────┴──────┴───────────┴───────────┘
附表四：
┌─┬────┬────┬────┬──┬──┬────┬──────────────────┬───────────┐
│編│交易時間│買受人  │交易價格│交易│數量│交易價格│通    訊    監    察    譯    文    │      主    文        │
│號│        │持用電話│        │毒品│    │新臺幣  ├──────┬───────────┤      及 備 註        │
│  │        │        │        │    │    │        │  通話時間  │      通話內容        │                      │
├─┼────┼────┼────┼──┼──┼────┼──────┼───────────┼───────────┤
│05│98年11月│卓元彬  │新竹縣湖│甲基│1 小│1,000元 │98.11.18    │B：小阿姨哦! 我阿彬～ │謝慧雲共同販賣第二級毒│
│  │18日16時│        │口鄉波羅│安非│包（│        │15：19：29  │我等一下去跟你拿1張!  │品，處有期徒刑柒年陸月│
│  │許      │        │村雀巢汽│他命│不詳│        │A：謝慧雲   │A：大概幾點？         │。未扣案之販賣第二級毒│
│  │        │        │車旅館附│    │）  │        │B：卓元彬   │B：差不多 4 點多～因為│品所得財物新臺幣壹仟元│
│  │        │        │近另一家│    │    │        │            │我人現在新豐～一樣全家│與莊良玉連帶沒收，如全│
│  │        │        │距離較遠│    │    │        │            │那邊嗎？              │部或一部不能沒收時，以│
│  │        │        │全家便利│    │    │        │            │A：到營區好不好？     │其財產連帶抵償之。扣案│
│  │        │        │商店    │    │    │        │            │B：就之前你住的那裡哦 │摩托羅拉行動電話壹支（│
│  │        │        │        │    │    │        │            │？                    │不含門號0000000000SIM │
│  │        │        │        │    │    │        │            │A：對對對～           │卡1枚）沒收。         │
│  │        │        │        │    │    │        │            │B：好!我到那裡打給妳! │                      │
│  │        │        │        │    │    │        │            │（98偵9157卷三第709 頁│莊良玉共同販賣第二級毒│
│  │        │        │        │    │    │        │            │第2 則）              │品，處有期徒刑肆年。未│
│  │        │        │        │    │    │        ├──────┼───────────┤扣案之販賣第二級毒品所│
│  │        │        │        │    │    │        │98.11.18    │B：到營區那裡要等嗎？ │得財物新臺幣壹仟元與謝│
│  │        │        │        │    │    │        │15：21：06  │A：不要到營區，到上次 │慧雲連帶沒收，如全部或│
│  │        │        │        │    │    │        │A：謝慧雲   │你來這裡～            │一部不能沒收時，以其財│
│  │        │        │        │    │    │        │B：卓元彬   │B：就雀巢那邊嘛!      │產連帶抵償之。扣案摩托│
│  │        │        │        │    │    │        │            │A：對!                │羅拉廠牌行動電話壹支（│
│  │        │        │        │    │    │        │            │B：好!                │不含門號0000000000SIM │
│  │        │        │        │    │    │        │            │（98偵9157卷三第709 頁│卡1枚）沒收。         │
│  │        │        │        │    │    │        │            │第4 則）              │                      │
│  │        │        │        │    │    │        ├──────┼───────────┤                      │
│  │        │        │        │    │    │        │98.11.18    │B：（未通時背景音樂～ │                      │
│  │        │        │        │    │    │        │15：35：57  │卓元彬：我是跟她講說我│                      │
│  │        │        │        │    │    │        │A：謝慧雲   │人在新豐。女：誰？）我│                      │
│  │        │        │        │    │    │        │B：卓元彬   │現在過去～我到全家打給│                      │
│  │        │        │        │    │    │        │            │妳!                   │                      │
│  │        │        │        │    │    │        │            │A：好。               │                      │
│  │        │        │        │    │    │        │            │（98偵9157卷三第709 頁│                      │
│  │        │        │        │    │    │        │            │第5 則）              │                      │
│  │        │        │        │    │    │        ├──────┼───────────┤                      │
│  │        │        │        │    │    │        │98.11.18    │B：小阿姨～妳要到了嗎 │                      │
│  │        │        │        │    │    │        │15：55：06  │？                    │                      │
│  │        │        │        │    │    │        │A：謝慧雲   │A：我叫 1 個女孩子拿過│                      │
│  │        │        │        │    │    │        │B：卓元彬   │去。                  │                      │
│  │        │        │        │    │    │        │            │B：好。               │                      │
│  │        │        │        │    │    │        │            │（98偵9157卷三第709 頁│                      │
│  │        │        │        │    │    │        │            │第6 則）              │                      │
│  │        │        │        │    │    │        ├──────┼───────────┤                      │
│  │        │        │        │    │    │        │98.11.18    │B：小阿姨～她知道哪裡 │                      │
│  │        │        │        │    │    │        │15：55：57  │的全家嗎？            │                      │
│  │        │        │        │    │    │        │A：謝慧雲   │A：她知道啊!          │                      │
│  │        │        │        │    │    │        │B：卓元彬   │B：就是雀巢這邊的全家 │                      │
│  │        │        │        │    │    │        │            │別!                   │                      │
│  │        │        │        │    │    │        │            │A：雀巢～對啊～你沒看 │                      │
│  │        │        │        │    │    │        │            │到 1 個女孩子嗎？她騎 │                      │
│  │        │        │        │    │    │        │            │摩托車～              │                      │
│  │        │        │        │    │    │        │            │B：我是有看到 1 個…是│                      │
│  │        │        │        │    │    │        │            │不是上次拿給我的那個？│                      │
│  │        │        │        │    │    │        │            │在營區拿給我的那個嘛! │                      │
│  │        │        │        │    │    │        │            │A：對對對～           │                      │
│  │        │        │        │    │    │        │            │B：她騎錯方向了啦!    │                      │
│  │        │        │        │    │    │        │            │A：啊!她往哪裡騎？    │                      │
│  │        │        │        │    │    │        │            │B：她往營區…縱貫線上 │                      │
│  │        │        │        │    │    │        │            │騎去了啊～她騎 1 台黑 │                      │
│  │        │        │        │    │    │        │            │色的嘛! 穿綠色外套嘛! │                      │
│  │        │        │        │    │    │        │            │對不對？              │                      │
│  │        │        │        │    │    │        │            │A：對～豬頭啊! （背景 │                      │
│  │        │        │        │    │    │        │            │有余興唐音：她有沒有帶│                      │
│  │        │        │        │    │    │        │            │電話？）              │                      │
│  │        │        │        │    │    │        │            │B：好。               │                      │
│  │        │        │        │    │    │        │            │（98偵9157卷三第710 頁│                      │
│  │        │        │        │    │    │        │            │第1 則）              │                      │
│  │        │        │        │    │    │        ├──────┼───────────┤                      │
│  │        │        │        │    │    │        │98.11.18    │B：她是拿去營區那邊的 │                      │
│  │        │        │        │    │    │        │15：59：06  │嘛？                  │                      │
│  │        │        │        │    │    │        │A：謝慧雲   │A：應該是去營區那邊的 │                      │
│  │        │        │        │    │    │        │B：卓元彬   │全家嘛!               │                      │
│  │        │        │        │    │    │        │            │B：好我去那邊找找看!  │                      │
│  │        │        │        │    │    │        │            │（98偵9157卷三第710 頁│                      │
│  │        │        │        │    │    │        │            │第2 則）              │                      │
│  │        │        │        │    │    │        ├──────┼───────────┤                      │
│  │        │        │        │    │    │        │98.11.18    │A；喂!                │                      │
│  │        │        │        │    │    │        │16：01：22  │B：有～拿到了～       │                      │
│  │        │        │        │    │    │        │A：謝慧雲   │A：追到了哦～她是不是 │                      │
│  │        │        │        │    │    │        │B：卓元彬   │跑到營區？            │                      │
│  │        │        │        │    │    │        │            │B：不是啦～他跑到和成 │                      │
│  │        │        │        │    │    │        │            │這裡的全家啦!         │                      │
│  │        │        │        │    │    │        │            │A：哈～               │                      │
│  │        │        │        │    │    │        │            │（98偵9157卷三第710 頁│                      │
│  │        │        │        │    │    │        │            │第3 則）              │                      │
└─┴────┴────┴────┴──┴──┴────┴──────┴───────────┴───────────┘

附表五：
┌─┬────┬────┬────┬──┬──┬────┬──────────────────┬───────────┐
│編│交易時間│買受人  │交易地點│交易│數量│交易價格│通    訊    監    察    譯    文    │      主    文        │
│號│        │持用電話│        │毒品│    │新臺幣  ├──────┬───────────┤      及 備 註        │
│  │        │        │        │    │    │        │  通話時間  │      通話內容        │                      │
├─┼────┼────┼────┼──┼──┼────┼──────┼───────────┼───────────┤
│01│98年7 月│卓元彬  │新竹縣湖│甲基│1 小│1,000元 │98.07.15    │B ：坤嫂～我阿彬啦～妳│王美雪販賣第二級毒品，│
│-1│15日13時│        │口鄉湖口│安非│包（│        │11：33：23  │能送來竹北嗎？        │處有期徒刑柒年陸月。未│
│  │23分後約│        │營區附近│他命│重量│        │A：王美雪   │A：竹北哪裡？         │扣案之販賣第二級毒品所│
│  │1 小時  │        │謝慧雲居│    │不詳│        │B ：卓元彬  │B ：自強南路。我錢給妳│得財物新臺幣壹仟元沒收│
│  │        │        │處      │    │）  │        │            │馬上就拿得到了嘛!     │，如全部或一部不能沒收│
│  │        │        │        │    │    │        │            │A：對對!你要拿多少？  │時，以其財產抵償之。  │
│  │        │        │        │    │    │        │            │B：我要2張。          │                      │
│  │        │        │        │    │    │        │            │A：好，那我現在過去。 │                      │
│  │        │        │        │    │    │        │            │（98偵9157卷一第278 頁│                      │
│  │        │        │        │    │    │        │            │第3則）               │                      │
│  │        │        │        │    │    │        ├──────┼───────────┤                      │
│  │        │        │        │    │    │        │98.07.15    │B：那我去跟妳拿。     │                      │
│  │        │        │        │    │    │        │15：23：28  │A：好。               │                      │
│  │        │        │        │    │    │        │A：王美雪   │B：那妳們哪裡？       │                      │
│  │        │        │        │    │    │        │B ：卓元彬  │A：在營區。           │                      │
│  │        │        │        │    │    │        │            │B：好。               │                      │
│  │        │        │        │    │    │        │            │（98偵9157卷一第278 頁│                      │
│  │        │        │        │    │    │        │            │第7則）               │                      │
├─┼────┼────┼────┼──┼──┼────┼──────┼───────────┼───────────┤
│01│98年8 月│卓元彬  │新竹縣新│甲基│1 小│1,000元 │98.08.29    │B ：坤嫂喔，我阿彬，我│王美雪販賣第二級毒品，│
│-2│29日晚上│        │豐鄉瑞興│安非│包（│        │20：25：37  │等等去跟妳拿1 張好不好│處有期徒刑柒年陸月。未│
│  │約9時許 │        │村崁頭  │他命│重量│        │A：王美雪   │？                    │扣案之販賣第二級毒品所│
│  │        │        │172 號王│    │不詳│        │B ：卓元彬  │A ：1 張喔？1 張很不好│得財物新臺幣壹仟元沒收│
│  │        │        │美雪住處│    │）  │        │            │調耶，你再5 分鐘打來我│，如全部或一部不能沒收│
│  │        │        │        │    │    │        │            │問看看                │時，以其財產抵償之。  │
│  │        │        │        │    │    │        │            │B：好。               │                      │
│  │        │        │        │    │    │        │            │（98偵9157卷一第281 頁│主文有誤載編號，原審嗣│
│  │        │        │        │    │    │        │            │第4 則）              │已裁定更正。          │
│  │        │        │        │    │    │        ├──────┼───────────┤                      │
│  │        │        │        │    │    │        │98.08.29    │B：坤嫂喔，有嗎？     │                      │
│  │        │        │        │    │    │        │20：28：51  │A ：我打過去電話忙線，│                      │
│  │        │        │        │    │    │        │A：王美雪   │你再等個幾分鐘吧      │                      │
│  │        │        │        │    │    │        │B ：卓元彬  │B：好。               │                      │
│  │        │        │        │    │    │        │            │（98偵9157卷一第281 頁│                      │
│  │        │        │        │    │    │        │            │第5 則）              │                      │
│  │        │        │        │    │    │        ├──────┼───────────┤                      │
│  │        │        │        │    │    │        │98.08.29    │B：坤嫂，有嗎？       │                      │
│  │        │        │        │    │    │        │20：44：21  │A ：有啦。            │                      │
│  │        │        │        │    │    │        │A：王美雪   │（98偵9157卷一第281 頁│                      │
│  │        │        │        │    │    │        │B ：卓元彬  │第7 則）              │                      │
│  │        │        │        │    │    │        ├──────┼───────────┤                      │
│  │        │        │        │    │    │        │98.08.29    │B ：喂，那我等一下過去│                      │
│  │        │        │        │    │    │        │20：45：29  │拿。                  │                      │
│  │        │        │        │    │    │        │A：王美雪   │A：我在我家喔。       │                      │
│  │        │        │        │    │    │        │B ：卓元彬  │B：好。               │                      │
│  │        │        │        │    │    │        │            │（98偵9157卷一第281 頁│                      │
│  │        │        │        │    │    │        │            │第8 則）              │                      │
├─┼────┼────┼────┼──┼──┼────┼──────┼───────────┼───────────┤
│02│98年10間│胡秀琴  │新竹縣新│甲基│1小 │1,000元 │            │                      │王美雪無罪。          │
│  │某日    │00000000│豐鄉瑞興│安非│包（│        │            │                      │                      │
│  │        │        │172 號王│他命│不詳│        │            │                      │                      │
│  │        │        │美雪住處│    │）  │        │            │                      │                      │
├─┼────┼────┼────┼──┼──┼────┼──────┬───────────┤                      │
│03│98年8 月│胡秀琴  │新竹縣湖│甲基│1小 │2,000元 │通話時間    │通  話  內  容        │                      │
│  │29日下午│00000000│口鄉千禧│安非│包（│        ├──────┼───────────┼───────────┤
│  │6時     │        │號5 樓謝│他命│重量│        │98.08.29    │B ：嫂子喔，你在哪裡？│王美雪販賣第二級毒品，│
│  │        │        │慧雲住處│    │不詳│        │17：59：20  │A ：家裡呀。          │處有期徒刑柒年陸月。未│
│  │        │        │樓下    │    │）  │        │A：王美雪   │B ：幫我調2張。       │扣案之販賣第二級毒品所│
│  │        │        │        │    │    │        │B：胡秀琴   │A ：好阿，那你過來家裡│得財物新臺幣貳仟元沒收│
│  │        │        │        │    │    │        │            │    阿。              │，如全部或一部不能沒收│
│  │        │        │        │    │    │        │            │B ：好我現在過去。    │時，以其財產抵償之。  │
│  │        │        │        │    │    │        │            │（98偵9157卷一第281 頁│                      │
│  │        │        │        │    │    │        │            │第2則）               │                      │
│  │        │        │        │    │    │        ├──────┼───────────┤                      │
│  │        │        │        │    │    │        │98.08.29    │B ：我在門口了。      │                      │
│  │        │        │        │    │    │        │18：13：24  │A ：好，我載你去拿，在│                      │
│  │        │        │        │    │    │        │A：王美雪   │    旁邊而已啦        │                      │
│  │        │        │        │    │    │        │B：胡秀琴   │B ：好。              │                      │
│  │        │        │        │    │    │        │            │（98偵9157卷一第281 頁│                      │
│  │        │        │        │    │    │        │            │第2則）               │                      │
│  │        │        │        │    │    │        ├──────┼───────────┤                      │
│  │        │        │        │    │    │        │98.08.29    │B ：嫂子喔，妳知道阿富│                      │
│  │        │        │        │    │    │        │20：36：59  │她幾時會回來阿？他不是│                      │
│  │        │        │        │    │    │        │A：王美雪   │去拿材料嗎            │                      │
│  │        │        │        │    │    │        │B：胡秀琴   │A：對啊，我不知道耶   │                      │
│  │        │        │        │    │    │        │            │B：因為我還要再調1張啦│                      │
│  │        │        │        │    │    │        │            │，因為剛剛那2 張真的是│                      │
│  │        │        │        │    │    │        │            │太少了，人家…        │                      │
│  │        │        │        │    │    │        │            │A ：我也不知道他什麼時│                      │
│  │        │        │        │    │    │        │            │候回來，妳等一下再打  │                      │
│  │        │        │        │    │    │        │            │B：好，妳幫我問問看   │                      │
│  │        │        │        │    │    │        │            │（98偵9157卷一第281 頁│                      │
│  │        │        │        │    │    │        │            │第6則）               │                      │
└─┴────┴────┴────┴──┴──┴────┴──────┴───────────┴───────────┘
毒品危害防制條例第4條：
製造、運輸、販賣第一級毒品者，處死刑或無期徒刑；處無期徒
刑者，得併科新臺幣2千萬元以下罰金。
製造、運輸、販賣第二級毒品者，處無期徒刑或7 年以上有期徒
刑，得併科新臺幣1千萬元以下罰金。
製造、運輸、販賣第三級毒品者，處5 年以上有期徒刑，得併科
新臺幣7百萬元以下罰金。
製造、運輸、販賣第四級毒品者，處3 年以上10年以下有期徒刑
，得併科新臺幣3百萬元以下罰金。
製造、運輸、販賣專供製造或施用毒品之器具者，處1年以上7年
以下有期徒刑，得併科新臺幣1百萬元以下罰金。
前五項之未遂犯罰之。
藥事法第83條：
明知為偽藥或禁藥，而販賣、供應、調劑、運送、寄藏、牙保、
轉讓或意圖販賣而陳列者，處7年以下有期徒刑，得併科新臺幣5
百萬元以下罰金。
犯前項之罪，因而致人於死者，處7 年以上有期徒刑，致重傷者
，處3年以上12年以下有期徒刑。
因過失犯第1項之罪者，處2年以下有期徒刑、拘役或科新臺幣30
萬元以下罰金。
第1項之未遂犯罰之。